【裁判字號】    98,上訴,1378
【裁判日期】    981231
【裁判案由】    毒品危害防制條例
【裁判全文】
臺灣高等法院臺中分院刑事判決        98年度上訴字第1378號
                                    98年度上訴字第1379號
上  訴  人  臺灣臺中地方法院檢察署檢察官
上  訴  人
即  被  告  乙○○
                    （另案於臺灣臺中監獄執行中）
選任辯護人  張淑琪律師
上  訴  人
即  被  告  甲○○
                    （另案於臺灣臺中監獄執行中）
選任辯護人  許盟志律師
上列上訴人因被告毒品危害防制條例案件，不服臺灣臺中地方法
院97年度訴字第5078號、98年度訴字第562號中華民國 98年5月8
日第一審判決（起訴案號：臺灣臺中地方法院檢察署97年度偵字
第25654號；移送併辦案號：臺灣臺中地方法院檢察署 98年度偵
字第1193號；追加起訴案號：臺灣臺中地方法院檢察署98年度偵
字第1193號），本院判決如下：
    主  文
原判決關於乙○○、甲○○有罪部分撤銷。
乙○○共同犯如附表一所示之販賣第一級毒品罪，均累犯，各處
如附表一所示之刑（含主刑與從刑）。又犯如附表二編號1.所示
之販賣第一級毒品未遂罪，累犯，處如附表二編號1.所示之刑（
含主刑與從刑）。又犯如附表二編號2.至編號9.所示之販賣第一
級毒品罪，均累犯，各處如附表二編號2.至編號9.所示之刑（含
主刑與從刑）。應執行有期徒刑壹拾捌年；扣案之NOKIA 廠牌行
動電話壹支（序號為000000000000000號， 不含門號0000000000
號SIM卡壹枚）及G-PLUS廠牌行動電話壹支（ 序號為0000000000
00000號，不含門號0000000000號SIM卡壹枚）均沒收；如附表一
所示之販賣毒品所得之財物合計新臺幣壹萬元與甲○○連帶沒收
，如全部或一部不能沒收，以其與甲○○之財產連帶抵償之；如
附表二編號2.至編號9.所示之販賣毒品所得之財物合計新臺幣陸
仟元沒收，如全部或一部不能沒收時，以其財產抵償之。
甲○○共同犯如附表三所示之販賣第一級毒品罪，均累犯，各處
如附表三所示之刑（含主刑與從刑）。應執行有期徒刑壹拾伍年
陸月；扣案之NOKIA廠牌行動電話壹支（序號為000000000000000
號，不含門號0000000000號SIM卡壹枚）及G-PLUS 廠牌行動電話
壹支（序號為000000000000000號，不含門號0000000000號SIM卡
壹枚）均沒收；如附表三所示之販賣毒品所得之財物合計新臺幣
壹萬元與乙○○連帶沒收，如全部或一部不能沒收，以其與乙○○之財產連帶抵償之。
乙○○、甲○○其餘被訴共同販賣第一級毒品部分，均無罪。
    事  實
一、乙○○前於民國92年間，因犯重傷害案件，經本院以92年度
    上訴字第1177號判決判處有期徒刑3年6月確定，嗣於95年12
    月24日因假釋期滿未經撤銷假釋而以執行完畢論。甲○○前
    於94年間，因先後犯竊盜案件， 分別經法院判處有期徒刑6
    月、4月確定在案，嗣經合併定應執行刑為有期徒刑9月確定
    ；其另於94年間，因犯施用第二級毒品案件，經法院判處有
    期徒刑1年確定，又因犯施用第一級毒品案件， 經法院判處
    有期徒刑1年2月確定，嗣經分別減刑為有期徒刑6月及7月，
    並合併定應執行刑為有期徒刑1年確定，接續執行至96年7月
    16日執行完畢出監。
二、詎乙○○、甲○○均明知海洛因、甲基安非他命分別屬毒品
    危害防制條例第2條第2項第1、2款所規定之第一、二級毒品
    ，不得非法持有、販賣，乙○○竟單獨基於販賣毒品以營利
    之意圖，或與甲○○共同基於販賣毒品以營利之犯意聯絡，
    以乙○○所有之NOKIA廠牌行動電話1支（序號為0000000000
    00000號，內搭門號0000000000號SIM卡1 枚，該門號申請人
    為案外人鄭孝忠 ）及甲○○所有之G-PLUS廠牌行動電話1支
    （序號為000000000000000號，內搭門號0000000000號SIM卡
    1枚，該門號申請人為案外人謝旻宏）， 作為與購毒者聯繫
    交易毒品事宜之工具之用，而先後單獨或共同為下列犯行：
  (一)於97年9月20日6時57分許，楊士賢（綽號阿賢）以其持用之
    0000000000號行動電話撥打乙○○上開0000000000號行動電
    話，由乙○○接聽後，楊士賢表示欲購買價值新臺幣（下同
    ）1000元之海洛因，乙○○即單獨基於販賣毒品以營利之意
    圖，於同日7時15分許，駕駛其所使用之車牌號碼1475-HB號
    白色三菱自用小客車， 攜帶價值1000元之海洛因毒品1小包
    ，前往臺中市○○區○○路「麥當勞速食店」（下稱麥當勞
    ）與楊士賢會面，並當場將該包海洛因毒品交付予楊士賢，
    而著手販賣第一級毒品，惟因楊士賢認為該包海洛因毒品數
    量過少，心生不滿，遂當場將該小包海洛因毒品丟回乙○○
    車內，2人互相叫罵後，楊士賢即行騎車離去， 乙○○因而
    販賣第一級毒品未遂。
  (二)於97年10月15日7時5分許，賴傑盟（綽號傑盟）以其持用之
    0000000000號行動電話撥打甲○○上開0000000000號行動電
    話，由甲○○接聽後， 賴傑盟表示欲購買價值500元之海洛
    因，甲○○轉告乙○○後，乙○○與甲○○即共同基於販賣
    毒品以營利之犯意聯絡（乙○○復於是日8時許，以上開000
    0000000號行動電話與賴傑盟持用之 0000000000號行動電話
    聯絡交易事宜），於賴傑盟在同日8時10分許， 抵達臺中市
    西屯區西平南巷1之9號之乙○○住處後，由賴傑盟當場交付
    現金500元予甲○○，再由甲○○依乙○○指示， 當場將海
    洛因毒品1小包交付賴傑盟，供其施用。
  (三)於97年10月25日7時23分許， 賴傑盟以臺中縣大雅鄉○○路
    某處之公用電話，撥打乙○○上開0000000000號行動電話，
    由乙○○接聽後，賴傑盟表示欲購買價值500元之海洛因 ，
    乙○○即單獨基於販賣毒品以營利之意圖，旋即於其後某時
    ，在臺中市○○區○○路附近某處路邊與賴傑盟會面，由賴
    傑盟當場交付500元予乙○○，乙○○則交付海洛因毒品1小
    包予賴傑盟，供其施用。
  (四)於97年10月1日15時1分許，戊○○（綽號阿豪）以其持用之
    0000000000號行動電話撥打乙○○上開0000000000號行動電
    話，由甲○○代為接聽後，戊○○表示欲購買價值1000元之
    海洛因，甲○○轉告乙○○後，乙○○及甲○○即共同基於
    販賣毒品以營利之犯意聯絡，旋即於同日15時9分許， 由甲○○依乙○○之指示，前往臺中市○○區○○路上黃昏市場
    附近某處與戊○○會面，由戊○○當場交付1000元予甲○○
    ，甲○○則將海洛因毒品1小包交付戊○○，供其施用。
  (五)戊○○（綽號阿豪）之友人即綽號「阿忠」之男子，由戊○○處得知可以向乙○○等人購買海洛因，綽號「阿忠」之男
    子乃於97年10月9日13時53分許， 以公用電話多次撥打乙○○上開0000000000號行動電話，先後由乙○○、甲○○接聽
    後，綽號「阿忠」之男子表示欲購買價值1000元之海洛因，
    乙○○及甲○○即共同基於販賣毒品以營利之犯意聯絡，旋
    即於同日14時50分許，由甲○○依乙○○之指示，前往臺中
    市○○區○○路上之麥當勞門口與綽號「阿忠」之男子及戊○○會面，由綽號「阿忠」之男子當場交付1000元予甲○○
    ，甲○○則將海洛因毒品1小包交付綽號「阿忠」之男子 ，
    供其施用。
  (六)於97年10月26日0時50分許， 戊○○（綽號阿豪）以公用電
    話撥打乙○○持上開0000000000號行動電話，由甲○○代為
    接聽後，戊○○表示欲購買價值1000元之海洛因，甲○○轉
    告乙○○後，乙○○及甲○○即共同基於販賣毒品以營利之
    犯意聯絡，由乙○○於同日1時6分許，以上開0000000000號
    行動電話撥打戊○○所持用之前述0000000000號行動電話確
    認面交地點後，再於同日凌晨某時，在臺中市○○區○○路
    上之「7-11便利商店」旁之巷口，由戊○○當場交付1000元
    予乙○○，乙○○則交付海洛因毒品1小包予戊○○， 供其
    施用。
  (七)於97年10月26日16時45分許，經戊○○（綽號阿豪）以公用
    電話撥打乙○○上開0000000000號行動電話，由乙○○接聽
    後，戊○○表示欲購買價值1000元之海洛因，乙○○即單獨
    基於販賣毒品以營利之意圖，旋即於其後某時，在臺中市○○區○○路上之黃昏市場旁之停車場，由戊○○當場交付10
    00元予乙○○，乙○○則交付海洛因毒品1 小包予戊○○，
    供其施用。
  (八)於97年10月7日11時39分許， 朱賢益（綽號阿益，起訴書誤
    載為朱賢義）以其持用之0000000000號行動電話撥打乙○○
    上開0000000000號行動電話，由甲○○代為接聽後，朱賢益
    表示欲購買價值1000元之海洛因，甲○○轉告乙○○後，乙○○及甲○○即共同基於販賣毒品以營利之犯意聯絡，旋即
    於同日12時21分許，由甲○○依乙○○之指示，駕駛上開車
    牌號碼1475-HB號白色三菱自小客車， 前往臺中市○○區○○路上亞太通訊行門口，由朱賢益當場交付1000元予甲○○
    ，甲○○則將海洛因毒品1小包交付朱賢益，供其施用。
  (九)於97年10月10日11時38分許，朱賢益以其持用之前述行動電
    話撥打乙○○上開0000000000號行動電話，由乙○○接聽後
    ，朱賢益表示欲購買價值1000元之海洛因，乙○○即單獨基
    於販賣毒品以營利之意圖，旋即於同日12時47分許，在臺中
    市○○區○○路與環中路口附近某處，由朱賢益當場交付10
    00元予乙○○，乙○○則交付海洛因毒品1 小包予朱賢益，
    供其施用。
  (十)於97年10月17日22時38分許，朱賢益以其持用之前述行動電
    話撥打乙○○上開0000000000號行動電話，由乙○○接聽後
    ，朱賢益表示欲購買價值1000元之海洛因，乙○○即單獨基
    於販賣毒品以營利之意圖，旋即於其後某時，在臺中市○○
    區○○路與環中路口附近某處，由朱賢益當場交付1000元予
    乙○○，乙○○則交付海洛因毒品1 小包予朱賢益，供其施
    用。
  (十一)於97年10月20日12時5分許， 朱賢益以其持用之前述行動電
    話撥打乙○○上開0000000000號行動電話，由乙○○接聽後
    ，朱賢益表示欲購買價值500元之海洛因（起訴書誤載為100
    0元），乙○○即單獨基於販賣毒品以營利之意圖， 旋即於
    同日12時21分許，在臺中市○○區○○路與西屯路交岔口附
    近之「亞太通訊行」附近某處， 由朱賢益當場交付500元予
    乙○○，乙○○則交付海洛因毒品1小包予朱賢益， 供其施
    用。
  (十二)於97年10月28日20時57分許，丁○○（綽號阿豪）以其持用
    之0000000000號行動電話撥打乙○○上開0000000000號行動
    電話，由乙○○接聽後， 丁○○表示欲購買價值500元之海
    洛因，乙○○即單獨基於販賣毒品以營利之意圖，旋即於同
    日23時6分許，在臺中市○○○路與漢口路口之「 全國電子
    」旁，由丁○○當場交付500元予乙○○， 乙○○則交付海
    洛因毒品1小包予丁○○，供其施用。 嗣丁○○於97年10月
    29日19時許，在臺中市○區○○○路四段60巷7號住處， 為
    警搜索查獲， 並扣得丁○○所有之上開用餘海洛因毒品1小
    包（毛重約0.2公克）、已使用過之注射針筒2支、 分裝管1
    支、自製燈泡吸食器1組等物。
  (十三)於97年10月17日10時26分許，杜俊賢（綽號阿賢）以其持用
    之0000000000號行動電話撥打乙○○上開0000000000號行動
    電話，由甲○○代為接聽後，杜俊賢表示欲購買價值1000元
    之海洛因，甲○○轉告乙○○後，乙○○及甲○○即共同基
    於販賣毒品以營利之犯意聯絡，旋於其後20至30分鐘內，由
    甲○○依乙○○之指示，在臺中市○○區○○路與玉門路口
    與杜俊賢會面，由杜俊賢當場交付1000元予甲○○，甲○○
    則將海洛因毒品1小包交付杜俊賢，供其施用。
  (十四)於97年10月18日7時47分許， 杜俊賢以其持用之前述行動電
    話撥打乙○○上開0000000000號行動電話，由乙○○接聽後
    ，杜俊賢表示欲購買價值1000元之海洛因，乙○○即單獨基
    於販賣毒品以營利之意圖，旋即於同日8時許， 在臺中市○○區○○路與玉門路口，由杜俊賢當場交付1000元予乙○○
    ，乙○○則交付海洛因毒品1小包予杜俊賢，供其施用。
  (十五)於97年10月21日17時19分許，杜俊賢以其持用之前述行動電
    話撥打乙○○上開行動電話，由乙○○接聽後，杜俊賢表示
    欲購買價值500元之海洛因及價值500元之甲基安非他命後，
    乙○○及甲○○即共同基於販賣第一、二級毒品以營利之犯
    意聯絡，於同日23時49分許，由甲○○依乙○○之指示，前
    往臺中市○○區○○路之黃昏市場旁與杜俊賢會面，由杜俊
    賢當場交付1000元予甲○○，甲○○則將海洛因及甲基安非
    他命各1小包交付杜俊賢，供其施用。
  (十六)於97年10月27日23時29分許，杜俊賢以其持用之前述行動電
    話撥打乙○○上開0000000000號行動電話，由甲○○代為接
    聽後，杜俊賢表示欲購買價值1000元之海洛因，甲○○轉告
    乙○○後，乙○○及甲○○即共同基於販賣毒品以營利之犯
    意聯絡，於同日23時38分許，由甲○○依乙○○之指示，前
    往臺中市○○區○○路與玉門路口與杜俊賢會面，由杜俊賢
    當場交付1000元予甲○○，甲○○則將海洛因毒品1 小包交
    付杜俊賢，供其施用。
  (十七)於97年10月28日20時39分許，杜俊賢以其持用之前述行動電
    話撥打乙○○上開0000000000號行動電話，由乙○○接聽後
    ，杜俊賢表示欲購買價值500元之海洛因， 乙○○即單獨基
    於販賣毒品以營利之意圖，旋於同日10至20分鐘內某時，在
    臺中市○○區○○路與安和路口， 由杜俊賢當場交付500元
    予乙○○，乙○○則交付海洛因毒品1小包予杜俊賢（ 起訴
    書誤載為朱賢益），供其施用。
  (十八)於97年10月26日10時27分許（追加起訴書誤載為97年10月27
    日22時許，業經檢察官於原審具狀更正之），經詹政宏以其
    持用之門號0000000000號行動電話撥打乙○○上開00000000
    00號行動電話，由乙○○接聽後，詹政宏表示欲購買價值15
    00元之海洛因，乙○○及甲○○即共同基於販賣毒品以營利
    之犯意聯絡，由乙○○指示甲○○駕駛前述車牌號碼1475-H
    B 號白色三菱自小客車，於同日10時47分許，前往臺中市○○區○○路「新庄藥局」前與詹政宏會面，由詹政宏當場交
    付現金1500元予甲○○，再由甲○○當場將上開海洛因毒品
    1小包交付詹政宏。
三、嗣於97年10月30日15時30分許，為臺中縣警察局烏日分局員
    警及行政院海岸巡防署中部地區巡防局查緝員，在臺中市西
    屯區西平南巷1之9號查獲乙○○及甲○○，並扣得乙○○所
    有供犯上開販賣毒品犯行所用之NOKIA廠牌行動電話1支（序
    號為000000000000000號，含門號0000000000號SIM卡1 枚）
    及甲○○所有供犯上開販賣毒品犯行所用之G-PLUS廠牌行動
    電話1支（序號為000000000000000號，含門號0000000000號
    SIM卡1枚）。
四、案經行政院海岸巡防署中部地區巡防局移請及臺中縣警察局
    烏日分局報請臺灣臺中地方法院檢察署檢察官偵查起訴、移
    送併辦及追加起訴。
    理  由
壹、證據能力之說明：
  (一)按檢察官職司追訴犯罪，就審判程式之訴訟構造言，檢察官
    係屬與被告對立之當事人一方，偵查中對被告以外之人所為
    之偵查筆錄，或被告以外之人向檢察官所提之書面陳述，性
    質上均屬傳聞證據。在理論上，如未予被告反對詰問、適當
    辯解之機會，一律准其為證據，似有違當事人進行主義之精
    神，對被告之防禦權亦有所妨礙；然而現階段刑事訴訟法規
    定檢察官代表國家偵查犯罪、實施公訴，必須對於被告之犯
    罪事實負舉證之責，依法其有訊問被告、證人及鑑定人之權
    ，證人、鑑定人且須具結，而實務運作時，偵查中檢察官向
    被告以外之人所取得之陳述，原則上均能遵守法律規定，不
    致違法取供，其可信性極高，為兼顧理論與實務，乃於修正
    刑事訴訟法時，增列第159條之1第2 項，明定被告以外之人
    於偵查中向檢察官所為陳述，除顯有不可信之情況外，得為
    證據（最高法院95年度台上字第1044號判決要旨參照）。復
    按刑事訴訟法第159條之1第2 項，明定被告以外之人於偵查
    中向檢察官所為陳述，除顯有不可信之情況者外，得為證據
    ；所謂「不可信之情況」，由法院審酌被告以外之人於陳述
    時之外在環境及情況而為判斷；而被告以外之人於偵查時，
    是否與被告對質，與其陳述時之外在環境並無必然之關聯，
    自不得以偵查中未經被告詰問，逕認該陳述無證據能力；至
    該等陳述與事實是否相符，要屬證據證明力之問題，與證據
    能力之有無，不容混淆（最高法院94年度台上字第7132號、
    95年度台上字第1585號等判決要旨參照）。又證人於檢察官
    偵查中所為之陳述，審酌該陳述作成之客觀條件及環境，認
    其心理狀態健全，並無受到脅迫、利誘或詐欺，自非顯有不
    可信之情形，依刑事訴訟法第159條之1第2 項之規定，亦得
    為證據（最高法院95年度台上字第934 號判決要旨參照）。
    職是，被告以外之人前於偵查中已具結而為證述，除反對該
    項供述得具有證據能力之一方，已釋明「顯有不可信之情況
    」之理由外，不宜以該證人未能於審判中接受他造之反對詰
    問為由，即遽指該證人於偵查中之陳述不具證據能力。經查
    ，證人楊士賢、賴傑盟、戊○○、朱賢益、丁○○、杜俊賢
    於檢察官偵訊時，均已具結證述在案，且依據偵訊過程及筆
    錄記載，可徵證人楊士賢、賴傑盟、戊○○、朱賢益、丁○○、杜俊賢於檢察官偵查中為陳述時，並無任何遭受外力不
    當干涉之顯不可信之情況，況上訴人即被告（下稱被告）乙○○、甲○○及其等之辯護人於本院審理時，並未具體指陳
    該等證述作成時，有何顯有不可信之情況者，是堪認證人楊
    士賢、賴傑盟、戊○○、朱賢益、丁○○、杜俊賢於檢察官
    偵查中所為之證述，均堪認有證據能力；此外，證人楊士賢
    、賴傑盟、朱賢益、杜俊賢、戊○○、丁○○分別於原審、
    本院審理時均經傳訊到庭，並予被告及辯護人詰問及對質之
    機會，是既已於本院審理中經補正詰問程式，更堪認已完足
    為合法調查之證據（最高法院96年度台上字第4365號判決要
    旨可資參照），當無疑問。
  (二)按刑事訴訟法第159條第1項規定：「被告以外之人於審判外
    之言詞或書面陳述，除法律有規定者外，不得作為證據」；
    其立法本旨係以證人於審判外之言詞或書面陳述，屬於傳聞
    證據，此項證據，當事人無從直接對於原供述者加以詰問，
    以擔保其真實性，法院亦無從直接接觸證人而審酌其證言之
    憑信性，違背直接審理及言詞審理之原則，除具有必要性及
    信用性情況之除外者外，原則上不認其有容許性，自不具證
    據能力；至所謂具有必要性及信用性情況者，例如刑事訴訟
    法第159條之1、之2、之3、之4、之5情形，仍例外認其有證
    據能力，然此乃係指法院未於審判期日傳喚相關證人到庭，
    案件僅能依靠該等證人於審判外之陳述以為判斷之情形，始
    需就該等審判外供述證據嚴格依照刑事訴訟法第159條之1至
    之5 所定要件一一檢視各該證人之供述，作為證據之資格。
    倘法院已經依據當事人聲請傳喚證人到庭接受檢辯雙方之交
    互詰問，則法院既已透過直接、言詞審理方式檢驗過該證人
    之前之證詞，當事人之反對詰問權亦已受到保障得以完全行
    使之情況下，該等審判外證據除有其他法定事由（例如：非
    基於國家公權力正當行使所取得或私人非法取得等，而有害
    公共利益，即以一般證據排除法則為判斷），應認該審判外
    供述已得透過審判程式之詰問檢驗，而取得作為證據之資格
    ，亦即其審判外供述與審判中供述相符部分，顯然已經構成
    具備可信之特別情狀，當然有證據資格（實務上之作用常為
    引用該等陳述與審判中陳述相符，強化該證人供述之可信度
    ），其不符部分，作為檢視審判中所為供述可信與否之彈劾
    證據，當無不許之理，甚者，其不符部分倘係於司法警察、
    檢察事務官調查中之供述，作為認定被告犯罪與否或不構成
    犯罪與否之證據，亦僅需依照刑事訴訟法第159條之2規定，
    斟酌其審判外供述作成外部環境、製作過程、內容、功能等
    情況認為之前供述較為可信，即可取得證據之資格，而作為
    認定事實之證據資格（最高法院94年度台上字第2507號、95
    年度台上字第2515號判決同此意旨）。再按刑事訴訟法第15
    9條第1項規定：「被告以外之人於審判外之言詞或書面陳述
    ，除法律有規定者外，不得作為證據」，被告以外之人於檢
    察事務官、司法警察官或司法警察調查中所為之陳述，基於
    實體發現真實之訴訟目的，依同法第159條之2規定，如與審
    判中之陳述不符時，經比較結果，其先前之陳述，相對「具
    有較可信之特別情況」，且為證明犯罪事實存否所「必要」
    者，係指陳述是否出於供述者之真意、有無違法取供情事之
    信用性而言，故應就調查筆錄製作之原因、過程及其功能等
    加以觀察其信用性，據以判斷該傳聞證據是否有特別可信之
    情況而例外具有證據能力，並非對其陳述內容之證明力如何
    加以論斷，二者之層次有別，不容混淆（最高法院94年度台
    上字第629 號判決亦同此意旨）。經查：本件證人楊士賢、
    賴傑盟、朱賢益、杜俊賢、戊○○、丁○○分別於原審、本
    院審理時傳喚到庭，與被告行交互詰問程序，直接言詞審理
    檢視其證詞，故其於警詢之供述，對於被告當然已取得作為
    證據之資格，相符部分，自有證據能力；另不符部分，本院
    斟酌：其於前開警詢筆錄製作之過程，係由警員先詢問其年
    籍資料後，復為權利事項之告知，進而詢問到派出所製作警
    詢筆錄之原因再制作警詢筆錄，亦查無系爭筆錄有何違法或
    不當取得之情形，是其警詢證述內容之形成，顯係出於自由
    意志而為證述，且查無其他證據足使本院認證人楊士賢、賴
    傑盟、朱賢益、杜俊賢、廖登亮、丁○○於警詢中之證言，
    有何違法取供情事之虞，依前開條文之意旨，證人楊士賢、
    賴傑盟、朱賢益、杜俊賢、廖登亮、丁○○於警詢中之證言
    ，核其性質雖屬傳聞證據，但就警詢筆錄製作之過程加以觀
    察其信用性，且為證明犯罪事實存否所「必要」，認其等證
    言例外具有證據能力。
  (三)再按現行刑事訴訟法為保障被告之反對詰問權，排除具有虛
    偽危險性之傳聞證據， 以求實體真實之發見，於該法第159
    條第1項明定被告以外之人於審判外之言詞或書面陳述， 除
    法律有規定者外，不得作為證據。而刑事訴訟法第159條之1
    至159條之4有傳聞法則之例外規定，且被告以外之人於審判
    外之陳述，雖不符前四條之規定，而經當事人於審判程序同
    意作為證據，法院審酌該言詞陳述或書面陳述作成時之情況
    ，認為適當者，亦得為證據；當事人、代理人或辯護人於法
    院調查證據時，知有第159條第1項不得為證據之情形，而未
    於言詞辯論終結前聲明異議者，視為有前項之同意，刑事訴
    訟法第159條之5定有明文。查檢察官、被告乙○○、甲○○
    及其等之辯護人於本院審理時，既對於其餘下列被告以外之
    人於審判外之陳述均不爭執其證據能力，本院審酌該等陳述
    作成當時，並無受不當外力干涉之情事，復為本院事實認定
    之重要依據，認為以之作為本案之證據均屬適當，故依刑事
    訴訟法第159條之5規定，均具有證據能力。
貳、有罪部分：
一、被告乙○○、甲○○2人之辯解：
  (一)被告乙○○部分：
  1.被告乙○○對於下列事實均不爭執並供承在卷（原審卷第25
    頁、第64至65頁）：
  為警查扣之NOKIA廠牌行動電話1支（序號為00000000000000
    0號，含門號0000000000號SIM卡1 枚）為其所有及使用，偶
    請同案被告甲○○幫忙接聽電話。
  有於犯罪事實欄二(六)、(十二)、(十七)所載時間、地點，分別與證人
    戊○○、丁○○、杜俊賢會面。
  有於犯罪事實欄二(二)、(三)、(四)、(五)、(七)、(八)、(九)、(十)、(十一)、
    (十三)、(十四)、(十五)、(十六)所載時間、地點，分別有以各該犯罪事實所
    載方式將各該海洛因或甲基安非他命毒品交付予證人賴傑盟
    、戊○○、朱賢益、杜俊賢等人。
  2.被告乙○○矢口否認有何販賣第一、二級毒品之犯行，並辯
    解如下：
  犯罪事實欄二(一)部分，伊雖有於上開時間前往該處欲與證人
    楊士賢會面，惟伊係因先前證人楊士賢曾拿假鈔向伊購買毒
    品，伊要教訓證人楊士賢，所以故意約於此次見面，伊並未
    攜帶海洛因毒品赴約。
  犯罪事實欄二(二)、(三)、(四)、(五)、(七)、(八)、(九)、(十)、(十一)、(十三)、
    (十四)、(十五)、(十六)等部分，伊雖有以各該犯罪事實所載方式將各該
    海洛因或甲基安非他命毒品交付予證人賴傑盟、戊○○、朱
    賢益、杜俊賢等人，惟伊係受各該證人之託，幫忙向其毒品
    上游幫忙調貨或購買，並非販賣毒品給各該證人。
  犯罪事實欄二(六)部分，因證人戊○○身上攜帶現金不足，故
    伊並未交付海洛因給證人戊○○。
  犯罪事實欄二(十二)部分，伊雖有向證人丁○○取得現金1000元
    ，但係證人丁○○為清償先前欠伊的錢而交付，並非因購買
    毒品而交付。
  犯罪事實欄二(十七)部分，伊到西屯路與安和路口時，因證人杜
    俊賢向伊表示身上沒有攜帶現款，故伊並未交付海洛因給證
    人杜俊賢。
  犯罪事實欄二(十八)部分，證人詹政宏打電話給伊，因伊當時藥
    癮發作，伊身上也不夠錢買毒品，故伊與證人詹政宏一起合
    資購買毒品。
  (二)被告甲○○部分：
  1.被告甲○○對於下列事實均不爭執並供承在卷（原審97年度
    訴字第5078號卷第33頁、第75頁、第137 頁；原審98年度訴
    字第562號卷第63頁背面）：
  為警查扣之G-PLUS廠牌行動電話1支（序號為0000000000000
    00號，含門號0000000000號SIM卡1枚）為伊所有及使用；為
    警查扣之NOKIA廠牌行動電話1 支（序號為000000000000000
    號，含門號0000000000號SIM卡1枚）則為同案被告乙○○所
    有及使用，同案被告乙○○偶請伊代為接聽，若來電者要購
    買毒品，伊會轉告同案被告乙○○。
  伊有受同案被告乙○○之託，於犯罪事實欄二(二)、(四)、(十五)所
    載時間、地點，分別將海洛因交付予證人賴傑盟、戊○○、
    杜俊賢。
  伊有受同案被告乙○○之託，於97年10月間某日（按應指犯
    罪事實欄二(八)），將海洛因交付予證人朱賢益。
  伊有受同案被告乙○○之託，於97年10月間某日（按應指犯
    罪事實欄二(十八)），將海洛因交付予證人詹政宏。
  2.被告甲○○矢口否認有何販賣第一、二級毒品之犯行，並辯
    解如下：
  伊雖有受同案被告乙○○之託，轉交毒品給證人賴傑盟、戊○○、杜俊賢及詹政宏等人，但伊只是幫忙轉交，並非販賣
    ，且未經手價金之收取，是由購毒者另與被告乙○○約定價
    金如何交付。
  否認有犯罪事實欄二(五)、(六)、(十三)、(十六)所載接聽購毒者來電及
    交付毒品之事實。
二、惟查：
  (一)犯罪事實欄二(一)所載犯罪事實部分：
  1.此部分之事實，業據證人楊士賢於 98年1月15日偵訊時具結
    證稱：97年9月間我持用手機是0000000000」、「97年9月17
    日下午2時53分左右，我打0000000000（按筆錄誤載為00000
    00000）向對方洽購海洛因毒品，相約在麥當勞見面。 就在
    打第二通電話時，我們約在河南路跟清海路附近的麥當勞，
    向綽號『阿龍』之人購買，但那次他沒有出現」、「 我在9
    月18日11時38分開始又陸續撥打同一通電話找他。我們都約
    在麥當勞，但當天下午我就沒有再過去，我忘記什麼原因」
    、「9月19日6時15分開始，我又陸續打這通電話向同一人購
    買毒品，接電話的人好像跟前二天接電話的人不同人，這天
    早上我打電話過去問有沒有，他說有，我們約在河南路加油
    站，隔壁就是麥當勞，我大約一下子的時間就到了，我到了
    之後又打給對方，早上那人就叫我等一下，我等了很久，前
    後打了快十幾通，中間他有時有接，有時沒接，最後一通那
    人跟我說他還沒有起床，『他』指的應該是阿龍，他說不然
    就不要了，總之沒有交易成」、「9月20日6時57分，我又撥
    打同支電話購買毒品， 是在早上7時15分左右在河南路麥當
    勞，那次我大約等了一下子，十分鍾以內，有一個胖胖開一
    台白色三菱的車子，到了麥當勞門口，他沒有下車，我是騎
    機車等在麥當勞門口，他車子開到我旁邊，車窗搖下來問我
    是否阿賢，我說是，我那時要拿1000元，還沒交給他時，他
    拿出1包海洛因毒品交給我，我看了之後因為數量太少了 ，
    我就把毒品丟還給他，他就很不高興罵髒話，並罵說你不想
    買就說，不要裝，我也回罵，我車子騎了就走，他好像還要
    回車過來追我，但沒有追到，從此我就再也沒打電話給他，
    也沒再聯絡」等語在卷，且經指認被告乙○○即為前述開白
    色三菱自小客車前來交易海洛因之人（以上詳98年度偵字第
    1193號卷第18至20頁）、於原審 98年3月19日審理時具結證
    稱：伊於偵訊所述均實在等語在卷（ 原審98年度訴字第562
    號卷第54至58頁），且核與被告乙○○所持用0000000000號
    行動電話與證人楊士賢所持用0000000000號行動電話於97年
    9月17日至同年月 20日之通聯紀錄及監聽譯文所示情節相符
    （詳臺中縣警察局烏日分局中縣烏警偵字第0970006960號卷
    第77-78頁），故證人楊士賢上開證述內容， 既有通聯紀錄
    及監聽譯文可佐，應堪採信。
  2.雖證人楊士賢於原審審理時改證稱：當天坐在駕駛座交付毒
    品之人沒有戴眼鏡，瘦瘦高高，在庭被告乙○○比該人胖多
    了云云。惟查，證人楊士賢於偵訊時，業已清楚描述販毒者
    胖胖的、有戴眼鏡、滿臉痘痘等特徵，均核與被告乙○○相
    符，證人楊士賢更於檢察官提示犯罪嫌疑人紀錄表後（其上
    有不同嫌疑人照片共10幀，均隱去人別資料， 其中約有6人
    之臉形及體格均屬壯碩至微胖，而與被告乙○○相似），明
    確指稱販毒者為編號3.之人（即被告乙○○），況被告乙○○並不爭執確有於97年9月20日7時15分許，前往臺中市○○
    區○○路「麥當勞速食店」欲與證人楊士賢會面一事（詳97
    年度偵字第25654號第81、137頁），足徵證人楊士賢於原審
    審理時改稱販毒者並非被告乙○○一節，應係事後迴護被告
    乙○○之詞，礙難採信。又選任辯護人固以證人楊士賢於原
    審審理時所證稱：無法確定該包物品是否確為毒品海洛因，
    因為「阿凡」說對方可能拿葡萄糖詐欺等語，因而認為本案
    並無證據證明該包物品確為海洛因一節，然證人楊士賢於偵
    訊時業已證稱：「毒品有交到我手上，但被我回絕掉才沒有
    完成交易」等語（詳98年度偵字第1193號卷第20頁），可徵
    證人楊士賢已有以目視及碰觸之方式檢視過該包物品，再者
    證人楊士賢於原審審理時復證稱：「我當天依據我的經驗判
    斷，認為那包東西應該是海洛因，但是因為份量很少，所以
    我不想要，假設份量太多，我可能就會懷疑是葡萄糖，那天
    那包東西看起來少的可憐，跟我平常買的同樣價錢的毒品少
    了三分之二左右」等語（詳原審 98年度訴字第562號卷第57
    頁背面），苟被告乙○○欲以葡萄糖或其他白色粉狀物偽作
    海洛因，用以詐欺證人楊士賢，衡諸常情，當不可能僅交付
    外觀上較一般交易份量顯然為少之物品，而使證人楊士賢降
    低購買之意願，況被告乙○○已有數次爽約紀錄，苟被告乙○○不願交易，大可對於證人楊士賢之來電置之不理，而無
    大費周章駕車前往赴約之必要，綜此，足認該包物品應為雙
    方於行動電話通話內容中所指定交易之海洛因，應無疑問。
    至於被告乙○○雖另以：證人楊士賢先前向伊購買毒品交付
    偽鈔，因伊要修理證人楊士賢，故證人楊士賢方挾怨報復指
    認伊販賣毒品云云，然查，證人楊士賢於原審審理時業已具
    結證述並無被告乙○○所稱上述情節（詳原審98年度訴字第
    562號卷第58頁），且核諸全案證據資料， 亦無證據證明被
    告乙○○於 97年9月20日之前另有販賣毒品予證人楊士賢之
    事實，故被告乙○○此部分辯解，要無所據，亦難採信。
  (二)犯罪事實欄二(二)所載犯罪事實：
  1.被告乙○○、甲○○於原審行準備程序時均曾供承此次確有
    交付海洛因予證人賴傑盟之事實無訛（詳原審97年度訴字第
    5078號卷第33、64、75頁）。其次，證人賴傑盟於97年10月
    30日偵訊時具結證稱：「我施用毒品來源是跟綽號阿郎（按
    即被告乙○○）及綽號兄仔（按即被告甲○○）購買的」、
    「10月15日早上7時5分我用自己的行動電話打0000000000的
    電話給甲○○，向他購買海洛因，大概在當天8 時10分許，
    騎車到西屯乙○○他家跟甲○○買不知道500元或1000元的
    海洛因毒品1小包」等語在卷（詳97年度偵字第25654號卷第
    12至14頁）；復於原審98年2月20日審理時具結證稱：「 當
    天（按指97年10月15日）早上我的確先打電話給甲○○後，
    再到乙○○家，但當時我身上只有500元，我忘記我500元是
    交給誰，我去乙○○家時，乙○○及甲○○都在」、「乙○○將毒品交給我的方法，有時候是他在家，有時候是他打電
    話給我約在別的地方交付，甲○○有一次幫忙轉交過‧‧‧
    」、「偵訊時所述均係基於自由意思回答」等語在卷（詳原
    審97年度訴字第5078號卷第128、129、131頁）。再者，被
    告甲○○所持用0000000000號行動電話（受話方）與證人賴
    傑盟所持用0000000000號行動電話（發話方）於97年10月15
    日7時5分許，確實有：「（被告甲○○）怎樣啦？（證人賴
    傑盟）要過去你那裡。（被告甲○○）要做什麼啊？（證人
    賴傑盟）一樣。（被告甲○○）要就快點，我們要出去。」
    之對話（詳原審97年度訴字第5078號卷第201-4頁），而被
    告乙○○所持用0000000000號行動電話（受話方）與證人賴
    傑盟所持用0000000000號行動電話（發話方）旋於同日7時
    16分許，復有：「（被告乙○○）到哪了？（證人賴傑盟）
    中科的路上。（被告乙○○）快點，我要出去。」之對話（
    詳原審97年度訴字第5078號卷第201-4頁之監聽譯文；證物
    袋內0000000000行動電話監聽譯文表第84頁），顯見被告乙○○、甲○○2人均有催促證人賴傑盟盡快到場之情事，且
    均知悉證人賴傑盟係為購買毒品而來，核與證人賴傑盟所述
    當日早上7時5分去電後，旋於同日8時許即抵達被告乙○○
    住處，且被告乙○○、甲○○2人均在場等情節互為吻合，
    故證人賴傑盟上開證述內容，既有通聯紀錄及監聽譯文可佐
    ，復為被告乙○○、甲○○2人不爭執確有交付海洛因之事
    實，應堪採信。另依據被告乙○○、甲○○2人歷次之供述
    ，其2人均不爭執僅被告乙○○有固定之毒品上游，且交付
    予證人賴傑盟之毒品，係被告乙○○原所持有或透過被告乙○○向上游聯繫取得等情節，而本次交易既係由被告甲○○
    接聽證人賴傑盟洽購毒品之電話後，復由被告乙○○催促證
    人賴傑盟儘速前來交易，其後交易地點亦在被告乙○○之住
    處，綜合上情以觀，堪可認定被告乙○○、甲○○2人就此
    次販賣毒品之犯行，確有犯意聯絡及行為分擔無訛。
  2.雖證人賴傑盟於原審審理時改證稱係與被告2 人合資購買毒
    品等情，然經質諸證人賴傑盟合資之細節，證人賴傑盟先係
    證稱：未曾與被告乙○○、甲○○一同前去購買毒品，均係
    將錢交予被告乙○○或甲○○後，由被告乙○○、甲○○2
    人去向毒品上游購買，伊與被告一起公家使用，所以伊也不
    知道自己用了多少云云，後又改稱：97年10月15日那次是跟
    甲○○一起共同拿回來，一起共同施用云云，且又另稱：係
    出資1000元合資購買毒品，出資時沒有約定毒品比例拿多少
    ，有時候會一起共同施用，有時候不會云云（詳原審97年度
    訴字第5078號卷第126-127頁、第129頁反面、第130頁），
    是核諸證人賴傑盟上開證述內容，其對於與被告甲○○合資
    購買毒品一事，先稱是被告甲○○單獨前去向毒品上游購買
    毒品，後又稱是被告甲○○偕同證人賴傑盟一起將毒品買回
    ，其前後所述已有出入，且據證人賴傑盟自承與被告乙○○
    、甲○○2人僅係普通交情，衡諸常情，證人賴傑盟既動輒
    出資千元購買毒品，理應對於所欲購得毒品之數量有所約定
    ，以免吃虧，矧其卻對於合資購買之重要細節，包括購得毒
    品之數量、比例等，毫無所悉或不以為意，實與事理常情有
    悖，從而，證人賴傑盟於原審審理時所稱係與被告乙○○、
    甲○○2人合資購買云云，難認有據，尚不足以作為有利於
    被告乙○○、甲○○2人認定之依據。
  (三)犯罪事實欄二(三)所載犯罪事實：
    訊據被告乙○○供承此次確有交付海洛因予證人賴傑盟之事
    實無訛（詳原審97年度聲羈字第1694號卷第5 頁；97年度訴
    字第5078號卷第64頁）。其次，證人賴傑盟於偵訊時具結證
    稱：「我於10月25日早上7 時23分打電話找阿郎（按即被告
    乙○○）相約購買毒品。我是用我家外面中清路要往忠義村
    方向的路邊公用電話打阿郎0000000000的電話先跟他約說要
    過去找他，他先叫我到環中路的再興筒仔米糕等他，之後阿
    郎就用0000000000打我電話0000000000，我跟他講說我在廣
    福路附近，他叫我沿路邊騎上去，後來在廣福路相遇，我騎
    車騎在他車旁，我拿500元現金跟他買1包海洛因」等語綦詳
    （詳97年度偵字第25654號卷第12-14頁）；復於原審審理時
    具結證稱：「於偵訊時所稱97年10月25日該次與被告乙○○
    聯絡及相遇的過程是實在的，當日有拿500元給乙○○」、
    「偵訊時所述均係基於自由意思回答」等語在卷（詳原審97
    年度訴字第5078號卷第128、131頁）。再者，被告乙○○所
    持用0000000000號行動電話（受話方）與證人賴傑盟所使用
    00-00000000號公用電話（發話方）於同日7時23分許，確有
    ：「（被告乙○○）喂？（證人賴傑盟）你在山上嗎？（被
    告乙○○）沒有，你去賣飯的那裡。（證人賴傑盟）好。（
    被告乙○○）你要怎樣的？（證人賴傑盟）一樣。（被告乙○○）好。」之對話，未幾，被告乙○○所持用0000000000
    號行動電話（發話方）與證人賴傑盟所持用0000000000號行
    動電話（受話方）於同日7時39分許，復有：「（被告乙○○）到哪了？（證人賴傑盟）大雅跟廣福路的OK。（被告乙○○）在貨運那裡喔？（被告賴傑盟）對。（被告乙○○）
    你快開上來。（證人賴傑盟）好。」之對話（以上詳原審卷
    第205頁之監聽譯文），足徵證人賴傑盟所述當日聯絡交易
    及會面過程均非虛妄，故證人賴傑盟上開證述內容，既有通
    聯紀錄及監聽譯文可佐，復為被告乙○○不爭執確有交付海
    洛因之事實，應堪採信。雖證人賴傑盟於原審審理時改證稱
    係與被告乙○○合資購買毒品等情，然證人賴傑盟關於合資
    購買之證詞，要難為採，不足以作為有利於被告乙○○認定
    之依據，業如前述，茲不贅論。
  (四)犯罪事實欄二(四)所載犯罪事實：
    訊據被告乙○○、甲○○均曾供承此次確有交付海洛因予證
    人戊○○之事實無訛（詳原審97年度訴字第5078號卷第64頁
    、第75頁）。其次，證人戊○○於97年10月30日警詢時證稱
    ：「我是撥打0000000000號行動電話洽購海洛因，該號碼持
    用人，是綽號『阿郎』的男子（嗣經指認為被告乙○○）及
    另一名阿郎的男性朋友（嗣經指認為被告甲○○），『阿郎
    』年紀約20多歲，胖胖的，有戴眼鏡，每次交易都駕駛一台
    白色三菱廠牌自小客車，車牌我只知道數字是1475，另一名
    男子瘦瘦的，戴眼鏡，年約30多歲，他與阿郎輪流交替，有
    時阿郎出面，有時他的朋友出面與我交易」、「我撥打該00
    00000000電話聯絡購買毒品時對方接聽的人不一定，有時候
    是『阿郎』接的，有時候是他朋友（按即被告甲○○）接的
    ‧‧‧我每次打去我都說『我是阿豪』、『女生1個』、『
    女生1張』、『女生1千』等語，地點都約在福雅路黃昏市場
    附近或是黃昏市場停車場附近。『女生』都是指海洛英，『
    1個』、『1張』、『1千』都是指1000元。」等語明確（臺
    中縣警察局烏日分局中縣烏警偵字第0970005885號卷第45-5
    0頁）、於97年10月31日偵訊時具結證稱：「我施用的毒品
    是跟綽號『阿郎』及另一名我不認識名子的男子購買的，我
    都叫他『鬥陣的』（嗣經指認即為被告甲○○）」、「（97
    年）10月1日15時許，我用自己的手機0000000000打給阿郎
    的手機，電話是『鬥陣的』接聽，約在黃昏市場，他問我說
    要在黃昏市場的哪邊等，我就說上次藥局再前面一點，我就
    跟『鬥陣的』購買海洛英毒品一小包。」等語綦詳（詳97年
    度偵字第25654號卷第17-23頁）。再者，被告乙○○所持用
    0000000000號行動電話（受話方）與證人戊○○所持用0000
    000000號行動電話（發話方）於97年10月1日15時1分許，確
    有：「（被告甲○○）喂？（證人戊○○）阿龍？（被告甲○○）不是。（證人戊○○）你是他朋友喔？（被告甲○○
    ）對。（證人戊○○）等一下要去哪裡找你？（被告甲○○
    ）黃昏市場。（證人戊○○）上次我去的那裡嗎？（被告甲○○）對。（證人戊○○）我到了打給你，女生1個。」之
    對話，未幾，被告乙○○所持用0000000000號行動電話（受
    話方）與證人戊○○所持用0000000000號行動電話（受話方
    ）於同日15時9分許，復有：「（被告甲○○）喂？（證人
    戊○○）我到了，我們前面一點，就到福雅路前面一點。（
    被告甲○○）什麼？（證人戊○○）上次不是在藥局，藥局
    再前面一點，我在路邊。（被告甲○○）好。」之對話（以
    上詳臺中縣警察局烏日分局中縣烏警偵字第0970005885號卷
    第53頁反面之監聽譯文），足徵證人戊○○所述當日聯絡交
    易及會面過程均非捏造，故證人戊○○上開證述內容，既有
    通聯紀錄及監聽譯文可佐，復為被告乙○○、甲○○均不爭
    執確有交付海洛因之事實，應堪採信。另依據被告乙○○、
    甲○○2人歷次之供述，其2人均不爭執僅被告乙○○有固定
    之毒品上游，且本案交付予證人戊○○之毒品，係被告乙○○原所持有或透過被告乙○○向上游聯繫取得等情節，而本
    次交易既係由證人戊○○撥打被告乙○○所持用之00000000
    00號行動電話，由被告甲○○代為接聽證人戊○○洽購毒品
    之電話後，再由被告甲○○出面交付毒品及收取價金，綜合
    上情以觀，堪可認定被告乙○○、甲○○2人就此次販賣毒
    品之犯行，確有犯意聯絡及行為分擔無訛。
  (五)犯罪事實欄二(五)所載犯罪事實：
  1.本院於98年12月15日審理時，當庭勘驗97年10月9 日13時53
    分49秒至13時55分13秒，被告乙○○使用之0000000000之通
    訊監察錄音，並使證人戊○○當庭辨識後，證人戊○○證稱
    ：「97年10月9日上開通聯錄音為不是我本人的聲音， 通聯
    中的聲音是我朋友『阿忠』的聲音，我當時人在『阿忠』旁
    邊，『阿忠』用我的名義打電話。這通電話講完後我就陪『
    阿忠』一起去過去買海洛因，金錢、數量、地點、時間如警
    訊筆錄所記載，這一次買海洛因的人是『阿忠』」等語，是
    依證人戊○○所述，該通通聯係綽號「阿忠」之人與被告等
    人之通聯。雖證人戊○○於警詢、偵訊及本院 98年11月3日
    審理時均稱上揭通聯係伊與被告等人之通聯，然依證人戊○○於本院98年12月15日審理時證稱：「（你之前在警局製作
    筆錄的時候，當時警方有沒有播放錄音帶給你聽還是直接看
    譯文？）只看譯文，沒有聽錄音帶。（你只看譯文，你是根
    據什麼來辨認那幾通譯文是否為你與被告之間的對話？）家
    裡的電話號碼及手機。（除了電話號碼之外還有根據什麼來
    辨認？）警察問我的時候，那些電話對話只是當時幾天前的
    事情而已，警察也有拿譯文給我看，我記憶還稍微記得。（
    你當時的印象既然比較深刻為什麼沒有向警方提到，97年10
    月9日、 97年10月13日這兩次電話是你朋友撥打的？）因為
    當時被抓到會怕，怕會害到我朋友。」等語，證人戊○○於
    警詢、偵訊及本院98年11月3日審理時， 既均未提供通訊監
    察錄音供證人戊○○辨識，則證人戊○○於事後作證時，能
    否明確記憶其與被告等人通聯之正確時間，即非無疑，而本
    院於98年12月15日審理時，既已提供通訊監察錄音供證人戊○○辨識，證人戊○○對於是否係其本人與被告等人之通聯
    ，自無誤判之理，是本件應以證人戊○○於本院98年12月15
    日審理時之證述稱 97年10月9日向被告等人購買海洛因之人
    係綽號「阿忠」之男子為可採。
  2.再者 ，被告乙○○所持用0000000000號行動電話（受話方）
    與證人戊○○及綽號「阿忠 」之男子所使用之00-00000000
    之公用電話（發話方）於97年10月13日11時1分許，先有：
    「（被告甲○○）你誰？（綽號「阿忠」之男子）阿豪，女
    生1個。（被告甲○○）好啊 。（綽號「阿忠」之男子）要
    在哪等你？（被告甲○○）黃昏市場。（綽號「阿忠」之男
    子）不知道在哪？（被告甲○○）不然一樣在那裡。（綽號
    「阿忠」之男子）你多久會到。（被告甲○○）15分。（綽
    號「阿忠」之男子）好。」之對話，嗣被告乙○○所持用00
    00000000號行動電話（受話方）與證人戊○○及綽號「阿忠
    」之男子所使用之 00-00000000之公用電話（發話方）於同
    日11時8分許，復有：「（被告甲○○）喂？（綽號「 阿忠
    」之男子）你可以來民權路跟中港路。（被告甲○○）我不
    知道路，我不是臺中人。（綽號「阿忠」之男子）你再下來
    看到民權路，我在這裡等你。（被告甲○○）好。」之對話
    ，未幾，被告乙○○所持用0000000000號行動電話（受話方
    ）與證人戊○○及綽號「阿忠」之男子所使用 00-00000000
    之公用電話（發話方）於同日11時18分許，又有：「（被告
    甲○○）喂？（綽號「阿忠」之男子）你在哪？（被告甲○○）我在河南路。（綽號「阿忠」之男子）你一直開下來，
    到民權路。（被告甲○○）我不是臺中人，我怎麼知道民權
    路在哪？（綽號「阿忠」之男子）不然你在河南路那裡等我
    。（證人甲○○）好。」之對話，之後，被告乙○○所持用
    0000000000號行動電話（受話方）與證人戊○○及綽號「阿
    忠」之男子所使用00-00000000之公用電話（ 發話方）於同
    日11時27分許，遂有：「（被告甲○○）喂？（綽號「阿忠
    」之男子）你在哪？（被告甲○○）路口。（綽號「阿忠」
    之男子）我到很久了。（被告甲○○）就上次。（綽號「阿
    忠」之男子）我知道了。」之對話（以上詳臺中縣警察局烏
    日分局中縣烏警偵字第0970005885號卷第54頁之監聽譯文）
    ，足徵證人戊○○所述當日綽號「阿忠」之男子與被告等人
    聯絡交易及會面過程均屬實在，故證人戊○○上開證述內容
    ，既有通聯紀錄及監聽譯文可佐，應堪採信。再由本次交易
    既係由綽號「阿忠」之男子撥打被告乙○○所持用之000000
    0000號行動電話，由被告甲○○代為接聽證人戊○○洽購毒
    品之電話後，再由被告甲○○出面交付毒品及收取價金，綜
    合上情以觀，堪可認定被告乙○○ 、甲○○2人就此次販賣
    毒品之犯行，確有犯意聯絡及行為分擔無訛。準此，被告被
    告乙○○、甲○○2人否認本次犯行，純屬事後卸責之詞，
    委無足取。
  (六)犯罪事實欄二(六)所載犯罪事實：
    此部分犯罪事實，業據證人戊○○於警詢時證稱：「我記得
    上星期日凌晨（按即97年10月26日）約1時許至2時左右，我
    先在台中市○○路○段統一超商門口用公用電話打給000000
    0000電話，電話接通後我就說『我是阿豪，我現在在黃昏市
    場那邊等你，我要女生一個』，對方回答『等我10分鐘，我
    馬上到』，然後我就到福雅路上的統一超商交易地點，對方
    就撥打我的手機0000000000給我，跟我問說『你在哪？我怎
    沒有看到你？』，我就說『你再往前開，對面有間萊爾富』
    ，然後我就在該超商門口等他，與他交易1000元海洛英毒品
    」等語在卷（詳臺中縣警察局烏日分局中縣烏警偵字第0970
    005885號卷第45-50頁）；復於偵訊時具結證稱：「 我10月
    26日凌晨1至2時許，用西屯路三段統一超商門口的公用電話
    撥打0000000000電話，跟『阿郎』約在福雅路上的黃昏市場
    ，我到了之後『阿郎』打我的手機給我，問我在哪，我跟他
    說我在福雅路上的7-11商店前等他，我就跟他說要一張，之
    後就在7-11旁邊的巷子口跟『阿郎』交易1000元的海洛英毒
    品1小包，當天『阿郎』是開一部白色三菱自小客車， 他自
    己一個人」等語綦詳（ 詳97年度偵字第25654號卷第17至23
    頁）。再者，被告乙○○所持用0000000000號行動電話（受
    話方）與證人戊○○所使用之00-00000000號之公用電話 （
    發話方）於97年10月26日0時50分許，先有：「（ 被告甲○○）喂？（證人戊○○）我阿豪，要去哪找你？（被告甲○○）黃昏市場。（證人戊○○）我過去那裡10分鐘，我的手
    機不能打。（被告甲○○）好。」之對話，未幾，被告乙○○所持用0000000000號行動電話（發話方）與證人戊○○所
    使用之0000000000號行動電話（受話方）於同日1時6分許，
    則有：「（被告乙○○）你到了嗎？（證人戊○○）我們約
    在福雅路的黃昏市場。（被告乙○○）我現在在黃昏市場了
    。（證人戊○○）要去阿猴他姊家不是有一間黃昏市場？（
    被告乙○○）你是說對面還有一間？（證人戊○○）對面一
    間萊爾富。（被告乙○○）好。」之對話（以上詳臺中縣警
    察局烏日分局中縣烏警偵字第0970005885號卷第56頁之監聽
    譯文），足佐證人戊○○所述當日聯絡交易及會面過程均屬
    有據，故證人戊○○上開證述內容，既前後一致要無矛盾歧
    異之處，復有通聯紀錄及監聽譯文可佐，應堪採信。另依據
    被告乙○○、甲○○2人歷次之供述，其2人均不爭執僅被告
    乙○○有固定之毒品上游，且本案交付予證人戊○○之毒品
    ，均係被告乙○○原所持有或透過被告乙○○向上游聯繫取
    得等情節，而本次交易既係由證人戊○○撥打被告乙○○所
    持用之0000000000號行動電話，由被告甲○○代為接聽證人
    戊○○洽購毒品之電話後，再由被告乙○○出面交付毒品及
    收取價金，綜合上情以觀，堪可認定被告乙○○、甲○○ 2
    人就此次販賣毒品之犯行，確有犯意聯絡及行為分擔無訛。
  (七)犯罪事實欄二(七)所載犯罪事實：
    訊據被告乙○○供承此次確有交付海洛因予證人戊○○之事
    實無訛（詳原審97年度訴字第5078號卷第64頁）。其次，證
    人戊○○於警詢時證稱：「同日（按指97年10月26日）下午
    約17許，我在西屯路三段路邊超商公用電話打給0000000000
    電話，電話接通我說『我是阿豪，我要女生1 千』，對方說
    『黃昏市場那邊』，我回答『好』，隨即於福雅路附近黃昏
    市場與對方交易1000元海洛英毒品」等語在卷（詳臺中縣警
    察局烏日分局中縣烏警偵字第0970005885號卷第45-50頁 ）
    ，復於偵訊時具結證稱：「我在同一天（按指97年10月26日
    ）16至17時許，我是用西屯路三段上的公用電話打給『阿郎
    』（與早上的公用電話不同），電話中我跟他說『 女生1個
    』，約在黃昏市場，約10分鐘後我就在黃昏市場旁的停車場
    向『阿郎』購買1000元海洛英毒品1小包。」等語綦詳（ 詳
    97年度偵字第25654號卷第17-23頁）；再者，被告乙○○所
    持用0000000000號行動電話（受話方）與證人戊○○所使用
    之00-00000000號公用電話（發話方）於 97年10月26日16時
    45分許，確有：「（被告乙○○）喂？（證人戊○○）我阿
    豪，女生1千。（被告乙○○）黃昏市場那裡。（ 證人戊○○）好。」之對話（詳臺中縣警察局烏日分局中縣烏警偵字
    第0970005885號卷第56頁之監聽譯文），足徵證人戊○○所
    述當日聯絡交易及會面過程均非捏造，故證人戊○○上開證
    述內容，既有通聯紀錄及監聽譯文可佐，復為被告乙○○不
    爭執確有交付海洛因之事實，應堪採信。
  (八)犯罪事實欄二(八)所載犯罪事實：
  1.訊據被告乙○○、甲○○均曾供承此次確有交付海洛因予證
    人朱賢益之事實無訛（詳原審97年度訴字第5078號卷第64、
    137 頁）。其次，證人朱賢益於97年10月31日警詢時即已證
    述：「我施用的毒品來源都是向綽號『阿龍』購買的‧‧‧
    我用我的0000000000號行動電話撥打給綽號『阿龍』所使用
    之行動電話0000000000號‧‧‧我總共跟綽號『阿龍』購買
    約5 次左右的海洛因毒品。我就跟他講說我跟你拿1000或50
    0 元的海洛因方便嗎，他就跟我約定在環中路跟西屯路口進
    行毒品交易，在該處約交易3 次，也有在我租屋處附近萊爾
    富‧‧‧我撥打電話給『阿龍』要購買毒品時，通常都是他
    接聽的，但是有一次有另外一名男子接聽，我聽聲音並不像
    『阿龍』的聲音，是另外一名男子的聲音‧‧‧警方提示偵
    辦刑案指認犯罪嫌疑人記錄表照片，編號3.號（按即被告乙○○）就是綽號『阿龍』的男子，編號6.號（按即被告甲○○）我有見他購買過1 次，都是撥打0000000000，這次我是
    跟編號6.號男子購買1000元，也是在環中路跟西屯路口進行
    毒品交易‧‧‧『阿龍』是開白色三菱自小客車，編號6.號
    也是開那一台白色三菱自小客車」等語綦詳（詳臺中縣警察
    局烏日分局中縣烏警偵字第0970005885號卷第59-61頁） 、
    於97年10月31日偵訊時具結證稱：「（ 97年）10月7日我有
    打同一支電話（按指0000000000號行動電話），但是電話是
    一個我不認識的人接的，他說『阿郎』不在，也是跟他約在
    環中路右轉西屯路的亞太通訊行門口，亞太跟大眾是同一家
    通訊行，是一個我不認識的人開白色三菱自小客車，跟他買
    1000元海洛因毒品」等語明確（詳 97年度偵字第25654號第
    26至28頁）、於原審審理時具結證稱：「（偵訊時）我沒有
    隨便亂講」、「（問：你是否曾於 97年10月7日11時39分46
    秒、97年10月7日12時21分34秒與對方打過電話？）（ 提示
    監聽譯文）是。（問：97年10月7日譯文中有『要處理1千』
    等用語，所指為何？）都是要購買海洛因1000元的意思。（
    問：97年10月7日你是中午12時21分抵達， 何時交易毒品完
    畢？）交易時間大約20分鐘左右。」（詳原審97年度訴字第
    5078號卷第136頁）。再者， 被告乙○○所持用0000000000
    號行動電話（受話方）與證人朱賢益所持用0000000000號行
    動電話（發話方）於97年10月7日11時39分許，確實有：「
    （被告甲○○）喂？（證人朱賢益）阿龍？（被告甲○○）
    不在。（證人朱賢益）要處理1000。（被告甲○○）亞太那
    裡。（證人朱賢益）我12點15分到。（被告甲○○）到了再
    打。」之對話，嗣於同日12時21分許，復由被告甲○○電告
    證人朱賢益業已抵達約定地點（以上詳臺中縣警察局烏日分
    局中縣烏警偵字第0970005885號卷第63頁之監聽譯文），顯
    見證人朱賢益上開證述內容，確屬有據，應堪採信。另依據
    被告乙○○、甲○○2人歷次之供述，其2人均不爭執僅被告
    乙○○有固定之毒品上游，且本案交付予證人朱賢益之毒品
    ，係被告乙○○原所持有或透過被告乙○○向上游聯繫取得
    等情節，而本次交易既係由證人朱賢益撥打被告乙○○所持
    用之0000000000號行動電話，由被告甲○○代為接聽證人朱
    賢益洽購毒品之電話後，再由被告甲○○出面交付毒品及收
    取價金，綜合上情以觀，堪可認定被告乙○○、 甲○○2人
    就此次販賣毒品之犯行，確有犯意聯絡及行為分擔無訛。
  2.雖證人朱賢益於原審審理時改證稱係請被告乙○○幫忙調毒
    品，而不是向被告等購買毒品云云，然經質諸證人朱賢益情
    商被告乙○○調毒品之細節，證人朱賢益對於交付予被告乙○○或甲○○之現金500元或1000元，先係證稱： 是貼給被
    告乙○○之油錢云云， 復又證稱：500元或1000元是包括毒
    品價金及油錢云云，經進一步詰問油錢與毒品價金之計算關
    係時，證人朱賢益又閃爍其辭、答非所問（詳原審97年度訴
    字第5078號卷第134-135頁）， 是其究竟如何約定係取得多
    少份量之海洛因以及其所自稱補貼被告等之油錢如何計算等
    情節，反覆其詞，莫衷一是，是否可採，顯非無疑；況證人
    朱賢益於原審審理時業已具結證述：「（ 問：97年10月7日
    你是中午12時21分抵達，何時交易毒品完畢？）交易時間大
    約20分鐘左右。（問：之後幾次交易情形，是否均是你抵達
    交易地點後，大約20分鐘左右完成毒品的交易？）是。」，
    而經比對被告乙○○所持用之0000000000號行動電話之監聽
    譯文顯示，證人朱賢益與被告乙○○、甲○○每回電洽購買
    海洛因之事後，被告乙○○、甲○○均無另向毒品上游接洽
    、約定購買、調貨、交付海洛因之事，且均係於通話後數十
    分鐘內即完成交易，顯然並無幫證人朱賢益向他人調取海洛
    因之事實，故證人朱賢益該部分證述，顯與事實不符，不足
    以作為有利於被告二人之認定依據。又證人朱賢益固無法明
    確指認本次交付毒品之人確為被告甲○○，然證人朱賢益於
    此次交易撥打被告乙○○所持用之0000000000號行動電話，
    確實係由被告甲○○接聽一節，有前述監聽譯文在卷可按；
    另證人朱賢益雖證稱本次交易並未與被告乙○○見到面等語
    ，然核諸證人朱賢益歷次證述，均證稱此次交易是撥打被告
    乙○○所持用之0000000000號行動電話，且交付毒品之人是
    駕駛被告乙○○所使用之白色三菱自小客車前來交易等情無
    訛，況證人朱賢益於原審審理時亦明確證稱：是在事先與被
    告乙○○約定的地點交付毒品等語（詳原審97年度訴字第50
    78號卷第135頁），基此，足徵被告乙○○、 甲○○就本次
    販賣第一級毒品海洛因之事實，應有犯意聯絡及行為分擔無
    誤。從而，證人朱賢益於原審審理時所稱係請被告乙○○幫
    忙調毒品及不能確認此次交易係被告甲○○交付毒品云云，
    均難認有據，尚不足以作為有利於被告乙○○、 甲○○2人
    認定之依據。
  (九)犯罪事實欄二(九)所載犯罪事實：
    訊據被告乙○○並不否認此次確有交付海洛因予證人朱賢益
    之事實（詳原審97年度訴字第5078號卷第64、137 頁）。其
    次，證人朱賢益於除於警詢時業已證述如上所載之外，復於
    偵訊時具結證稱：「我還在（97年）10月10日中午12點多打
    電話跟『阿郎』洽購毒品，這次也是一樣在環中路跟西屯路
    口，跟他買1000元的海洛因毒品1 小包。」等語在案（詳97
    年度偵字第25654號第26-28頁）、於原審審理時具結證稱：
    「（偵訊時）我沒有隨便亂講」、「（問：你是否曾於97年
    10月10日11時38分18秒、97年10月10日12時2分6秒，與對方
    打過電話？）（提示監聽譯文）是。（問：97年10月10日譯
    文中有『要處理1 千』等用語，所指為何？）是要購買海洛
    因1000元的意思。」等語明確（詳原審97年度訴字第5078號
    卷第136 頁）。再者，被告乙○○所持用0000000000號行動
    電話（受話方）與證人朱賢益所持用0000000000號行動電話
    （發話方）於97年10月10日11時38分許，確有：「（被告乙○○）喂？（證人朱賢益）我益仔，要處理1 千。（被告乙○○）現在喔？（證人朱賢益）我12點下午休息。（被告乙○○）你昨天沒來。（證人朱賢益）我昨天說10點要下班，
    結果到12點才下班。（被告乙○○）亞太。（證人朱賢益）
    補一點給我。（被告乙○○）好。」之對話，雙方於同日12
    時2 分許，復有關於證人朱賢益電告被告乙○○要出發前往
    約定地點之對話，又於同日12時12分許，由證人朱賢益電告
    被告乙○○業已抵達，再於同日12時47分許互以上開行動電
    話確認被告乙○○亦已抵達約定地點等情節（以上詳臺中縣
    警察局烏日分局中縣烏警偵字第0970005885號卷第64頁之監
    聽譯文），足徵證人朱賢益上開證述內容，確屬有據，應堪
    採信。雖證人朱賢益於原審審理時改證稱係請被告乙○○幫
    忙調毒品，而非向被告等購買毒品云云，然證人朱賢益關於
    情商被告乙○○調貨之證詞，要難為採，尚不足以作為有利
    於被告乙○○認定之依據，均如前述，茲不贅論。
  (十)犯罪事實欄二(十)所載犯罪事實：
    訊據被告乙○○並不否認此次確有交付海洛因予證人朱賢益
    之事實（詳原審97年度訴字第5078號卷第64、137頁 ）。其
    次，證人朱賢益於除於警詢時業已證述如上所載之外，復於
    偵訊時具結證稱：「我又於（97年）10月17日晚上10點38分
    打電話給『阿郎』，差不多20分鐘以後我在環中路跟西屯路
    口跟阿郎買1000元的海洛因毒品1小包。」等語在案（ 詳97
    年度偵字第25654號第26-28頁）；再於原審審理時具結證稱
    ：「（偵訊時）我沒有隨便亂講」、「（問：你是否曾於97
    年10月17日22時38分14秒，與對方打過電話？（提示監聽譯
    文）是。（問：97年10月17日這次跟對方買多少錢的毒品？
    ）我忘記買多少錢了。（問：你在偵查中曾稱，97年10月17
    日該次是要向對方買1000元的海洛因，是否實在？）（提示
    偵訊筆錄）日期我現在不敢確定，我在偵查中的確有這麼說
    。」等語明確（詳原審97年度訴字第5078號卷第136頁）。
    再者，被告乙○○所持用0000000000號行動電話（受話方）
    與證人朱賢益所持用0000000000號行動電話（發話方）於97
    年10月17日22時38分許，確有：「（被告乙○○）喂？（證
    人朱賢益）你看在哪等比較近？（被告乙○○）在環中跟西
    屯路等。（證人朱賢益）十字路口嗎？（被告乙○○）對。
    」之對話（詳臺中縣警察局烏日分局中縣烏警偵字第097000
    5885號卷第64頁監聽譯文），足徵證人朱賢益上開證述內容
    ，確屬有據，應堪採信。雖證人朱賢益於原審審理時改證稱
    係請被告乙○○幫忙調毒品，而不是向被告等購買毒品云云
    ，然證人朱賢益關於情商被告乙○○調貨之證詞，要難為採
    ，尚不足以作為有利於被告乙○○認定之依據，均如前述，
    茲不贅論。
  (十一)犯罪事實欄二(十一)所載犯罪事實：
    訊據被告乙○○並不否認此次確有交付海洛因予證人朱賢益
    之事實（ 詳原審97年度訴字第5078號卷第64、137頁）。其
    次，證人朱賢益於警詢時業已證述：「我最後一次跟綽號『
    阿龍』購買海洛因，應該是在10月20日左右中午跟他約定在
    環中路跟西屯路口」等語在卷（詳臺中縣警察局烏日分局中
    縣烏警偵字第0970005885號卷第59-61頁）； 復於偵訊時具
    結證稱：「我最近一次購買毒品，是上星期10月20日中午12
    時許，用我的電話0000000000撥打0000000000電話，跟『阿
    郎』約在環中路跟西屯路上的大眾電信路邊紅綠燈下，大約
    隔10幾分鐘我騎車過去，然後『阿郎』他開一部白色三菱自
    小客車來跟我交易，我跟他買500元的海洛因毒品。 」等語
    在案（詳97年度偵字第25654號第26-28頁）；再於原審審理
    時具結證稱：「（偵訊時）我沒有隨便亂講」、「（問：你
    是否曾於97年10月20日12時5分10秒、 97年10月20日12時21
    分22秒，與對方打過電話？）（提示監聽譯文）是。（問：
    97年10月20日譯文中有『跟你拿五百』，所指為何？）是要
    購買海洛因500元的意思。」等語明確（ 詳原審97年度訴字
    第5078號卷第136頁）。再者，被告乙○○所持用000000000
    0號行動電話（受話方 ）與證人朱賢益所持用0000000000號
    行動電話（發話方）於97年10月20日12時5分許，確有：「
    （被告乙○○）喂？（證人朱賢益）跟你拿5百。（ 被告乙○○）嗯。（證人朱賢益）要在哪，一樣在那裡嗎？（被告
    乙○○）昨天那裡。（證人朱賢益）大眾電信嗎？（被告乙○○）對。」之對話，旋即於同日12時21分許，證人朱賢益
    復電告被告乙○○業已抵達約定地點（詳臺中縣警察局烏日
    分局中縣烏警偵字第0970005885號卷第64頁監聽譯文），足
    徵證人朱賢益上開證述內容，確非憑空捏造，應堪採信。雖
    證人朱賢益於原審審理時改證稱係請被告乙○○幫忙調毒品
    ，而不是向被告等購買毒品云云，然證人朱賢益關於情商被
    告乙○○調貨之證詞，要難為採，尚不足以作為有利於被告
    乙○○認定之依據，均如前述，茲不贅論。
  (十二)犯罪事實欄二(十二)所載犯罪事實：
    訊據被告乙○○固不否認確有於上開時間、地點，自證人丁○○處取得現金1000元之事實（詳原審97年度訴字第5078號
    卷第64頁）。其次，證人丁○○於97年10月29日警詢時證稱
    ：「我是打電話向綽號『阿郎』之男子購買海洛因‧‧‧於
    97 年10月28日23時許我用我的電話0000000000 撥打綽號『
    阿郎』之門號0000000000，跟他聯絡表示我要女的（海洛因
    ）500元， 他即約我在臺中市○○路與漢口路的全國電子旁
    見面交易，大約30分鐘內我與『阿郎』在臺中市○○路與漢
    口路的全國電子旁見面完成交易，警方今日（按指97年10月
    29日）日查扣毛重0.2公克海洛因就是向『阿郎 』購買後我
    使用所剩下的‧‧‧『阿郎』是開一輛三菱廠牌白色自小客
    車，體壯高約173公分，理平頭，滿臉黑豆‧‧‧ 警方提供
    指認犯罪嫌疑人紀錄表內有10人相片，經我檢視後編號6.號
    （按即被告乙○○）就是綽號『阿郎』之人。」等語在卷（
    詳臺中縣警察局烏日分局中縣烏警偵字第0970005885號卷第
    38-42頁）；復於97年10月30日偵訊時具結證稱：「 為警查
    扣的海洛因是向綽號『阿郎』的男子買的，交易的時間是10
    月28日晚上11點多左右，在漢口路跟中港路旁的全國電子旁
    ，以現金500元向他買的 。28日晚上10點多我從餐廳下班後
    ，我在餐廳外用我的0000000000號手機打『阿郎』的手機‧
    ‧‧我在餐廳門外打了一通，約好後就直接去全國電子，到
    了之後又打一通給他，之後我又等了他15至20分鐘，他才開
    了一部白色的三菱自小客車來。我在警局有指認『阿郎』，
    就是指認紀錄表上編號6.號的這個男子。他的本名叫乙○○
    。他的手機是0000000000號。」等語綦詳（詳97年度他字第
    4851號卷第22-25頁）。再者，被告乙○○所持用000000000
    0號行動電話（受話方） 與證人丁○○所持用0000000000號
    行動電話（發話方）於97年10月28日20時57分許，先有：「
    （被告乙○○）喂？（證人丁○○）女生有嗎？（被告乙○○）有。（證人丁○○）1個。（被告乙○○）你在哪？（
    證人丁○○）大里。（被告乙○○）你去中港路跟河南路多
    久？（證人丁○○）20到30分。（被告乙○○）漢口路呢？
    （證人丁○○）20分就到了。（被告乙○○）好。」之對話
    ，嗣被告乙○○所持用0000000000號行動電話（受話方）與
    證人丁○○所持用0000000000號行動電話（發話方）於同日
    21時51分許，復有：「（被告乙○○）喂？（證人丁○○）
    你要過來嗎？（被告乙○○）我在等朋友。（證人丁○○）
    我過去好嗎？（被告乙○○）我在梧棲，我剛到而已，我在
    這裡忙完馬上跟你聯絡。（證人丁○○）好。」之對話，之
    後於同日22時35分許，被告乙○○再電告證人丁○○前往中
    港路與漢口路會面，嗣於同日23時6分許， 被告乙○○電告
    證人丁○○已抵達約定地點等情節，有監聽譯文在卷可佐（
    詳臺中縣警察局烏日分局中縣烏警偵字第0970005885號卷第
    43頁反面）。此外，證人丁○○於97年10月29日19時許，在
    臺中市○區○○○路四段60巷7號住處， 為警搜查扣證人丁○○所有之上開用餘海洛因毒品1小包（毛重約0.2公克）、
    已使用過之注射針筒2支、分裝管1支、 自製燈泡吸食器1組
    等物，有搜索扣押筆錄及扣押物品目錄表等在卷可憑（詳97
    年度他字第4851號卷第13-14頁），綜上， 足徵證人丁○○
    所述當日聯絡交易及會面過程，均屬有據，故證人戊○○上
    開證述內容，既有通聯紀錄及監聽譯文可佐，復有前述用餘
    之第一級毒品海洛因扣案可佐，應堪採信。雖被告乙○○辯
    稱： 當日向證人丁○○所取得之現金500元是欠款而非購買
    海洛因之價金云云，而證人丁○○於本院審理時亦附和被告
    乙○○上開說詞，惟核諸上開監聽譯文顯示，被告乙○○與
    證人丁○○當日晚間密集通聯4次， 均僅談及購買海洛因毒
    品及如何會面之事，並無任何關於返還前欠款項之交談，是
    被告乙○○該部分辯解，顯為臨訟卸責之詞，證人丁○○於
    本院審理所證述，顯係迴護被告乙○○之詞，均無足採。
  (十三)犯罪事實欄二(十三)載犯罪事實：
  1.訊據被告乙○○供承此次確有交付海洛因予證人杜俊賢之事
    實無訛（詳原審97年度訴字第5078號卷第64頁）。其次，證
    人杜俊賢於警詢時證稱：「我所持用之0000000000申請人是
    我本人，都是我在使用‧‧‧撥打0000000000向對方購買毒
    品‧‧‧0000000000是二名男子使用，一名男子胖胖的，年
    紀約30歲左右，戴眼鏡，另一名瘦瘦的，戴眼鏡，年紀也約
    30多歲。他們2人每次交易都駕駛1台白色三菱廠牌自小客車
    ，車牌是1475‧‧‧警方提供指認犯罪嫌疑人紀錄表經我指
    認照片中編號3.（按即被告乙○○）是『胖男子』，編號6.
    （按即被告甲○○）是『瘦男子』，2 人都是賣毒品給我的
    人‧‧‧（監聽譯文中）『軟的』就是海洛英毒品，『硬的
    』就是安非他命毒品，『1千』、『1張』都是指1000元價格
    之毒品，『5百』是指500元之毒品‧‧‧」等語在卷（詳97
    年度偵字第25654號卷第85-90頁、第139- 144頁）；復於偵
    訊時具結證稱：「我於10月17日上午10時26分，有打同1 支
    電話（按指0000000000）買海洛因‧‧‧當天跟他們2 人中
    其中哪位買我已忘了，電話中說要買1000元，也是當場現金
    交易。」等語明確（詳97年度偵字第25654號卷第174-176頁
    ）；再於原審審理時具結證稱：「（問：依據你所使用之00
    00000000及對方0000000000於97年10月17日10時26分24秒該
    通對話，這通對話是否你所撥打之對話？）（提示監聽譯文
    ）應該是。（問：上開對話的內容為何？）我告訴對方我需
    要1000元的海洛因。（問：通話完後，對方後來有無交付毒
    品給你？）有。」、「（問：你於警詢及偵訊時所述，是否
    均依據你的記憶所為之據實陳述？）是。（問：警詢筆錄及
    偵訊筆錄是否均依照你的意思記載？）是。我簽名前都有看
    過筆錄。」等語綦詳（詳原審97年度訴字第5078號卷第 175
    、180 頁）。再者，被告乙○○所持用0000000000號行動電
    話（發話方）與證人杜俊賢所持用0000000000號行動電話（
    受話方）於97年10月17日10時26分許，確有：「（被告甲○○）你過去玉門路，到了再打。（證人杜俊賢）1 千。（被
    告甲○○）好。」之對話，旋於同日10時32分許，被告乙○○所持用0000000000號行動電話（受話方）與證人杜俊賢所
    持用0000000000號行動電話（發話方）即有證人杜俊賢電告
    被告甲○○業已抵達約定地點之對話，有監聽譯文在卷可按
    （詳97年度偵字第25654號卷第92頁）， 顯見證人杜俊賢上
    開證述內容，確屬有據，應堪採信。另依據被告乙○○、甲○○2人歷次之供述，其2人均不爭執僅被告乙○○有固定之
    毒品上游，且本案交付予證人杜俊賢之毒品，係被告乙○○
    原所持有或透過被告乙○○向上游聯繫取得等情節，而本次
    交易既係由證人杜俊賢撥打被告乙○○所持用之0000000000
    號行動電話，由被告甲○○代為接聽證人杜俊賢洽購毒品之
    電話後，再由被告甲○○出面交付毒品及收取價金，綜合上
    情以觀，堪可認定被告乙○○、 甲○○2人就此次販賣毒品
    之犯行，確有犯意聯絡及行為分擔無訛。
  2.雖證人杜俊賢於原審審理時改證稱係請被告2 人幫忙調毒品
    ，而不是向被告2人購買毒品云云， 然證人杜俊賢亦明確證
    稱：是被告2人自稱沒有在販賣毒品，只有幫忙調毒品， 每
    次請被告2人調毒品約1、20分鐘到半小時內取得毒品，伊完
    全不認識被告2人，被告2人確無義務幫伊調毒品等語在案，
    再核以被告乙○○所持用之0000000000號行動電話之監聽譯
    文顯示，證人杜俊賢與被告乙○○、甲○○每回電洽購買海
    洛因之事後，被告乙○○、甲○○均無另向毒品上游接洽、
    約定購買、交付海洛因之事，且均係於通話後數十分鐘內即
    完成交易，顯然並無幫證人杜俊賢向他人調取海洛因之事實
    ，故證人杜俊賢關於請被告2人幫忙調毒品之證詞， 既僅係
    聽聞被告2人所述 ，復與事實不符，顯不足以作為有利於被
    告2人之認定依據。 又證人杜俊賢固無法明確指認本次交付
    毒品之人確為被告甲○○，然證人杜俊賢於此次交易撥打被
    告乙○○所持用之0000000000號行動電話，確實係由被告甲○○接聽一節，有前述監聽譯文在卷可按；另證人杜俊賢雖
    證稱本次交易並未與被告乙○○見到面等語，然核諸證人杜
    俊賢歷次證述，均證稱此次交易是撥打被告乙○○所持用之
    0000000000號行動電話，且交付毒品之人是駕駛被告乙○○
    所使用之白色三菱自小客車前來交易等情無訛，基此，足徵
    被告乙○○、甲○○就本次販賣第一級毒品海洛因之事實，
    應有犯意聯絡及行為分擔無誤。從而，證人杜俊賢於原審審
    理時所稱係請被告2人幫忙調毒品及不能確認此次交易係被
    告甲○○交付毒品云云，均難認有據，均不足以作為有利於
    被告2人認定之依據。
  (十四)犯罪事實欄二(十四)所載犯罪事實：
    訊據被告乙○○供承此次確有交付海洛因予證人杜俊賢之事
    實無訛（詳原審97年度訴字第5078號卷第64頁）。其次，證
    人杜俊賢於警詢時除證述如前所載外，另且證述：「（97年
    ）10月18日上午7時47分許，我有以0000000000電話打給000
    0000000，通話內容我要跟對方買1000元海洛英毒品， 詳細
    通話內容不記得，我是約在玉門路與西屯路口，向胖男子購
    買1000元海洛英毒品，當日胖男子也是駕駛同一部白色三菱
    自小客車。」等語在案（詳97年度偵字第25654號卷第85-90
    頁、第139-144頁）；復於偵訊時具結證稱：「 我在10月18
    日上午7時47分許有打電話要買毒品，在打完電話後差不多8
    時許，在玉門路及西屯路口，這次好像和胖胖的編號3.號的
    人（按即被告乙○○）買1000元海洛因，當場現金交易。」
    等語明確（詳97年度偵字第25654號卷第174-176頁）；再於
    原審審理時具結證稱：「（問：依據你所使用之0000000000
     及對方0000000000於97年10月18日7時47分19秒該通對話，
    這通對話是否你所撥打之對話？）（提示監聽譯文）是，對
    話內容跟前一通一樣（按指需要1000元之海洛因）。（問：
    這通對話完之後，有無取得毒品？）有。是我上班前順路去
    取的。」、「（問：你於警詢及偵訊時所述，是否均依據你
    的記憶所為之據實陳述？）是。（問：警詢筆錄及偵訊筆錄
    是否均依照你的意思記載？）是。我簽名前都有看過筆錄。
    」等語綦詳（詳原審97年度訴字第5078號卷第175、180頁）
    。再者，被告乙○○所持用0000000000號行動電話（受話方
    ）與證人杜俊賢所持用0000000000號行動電話（發話方）於
    97年10月18日7時47分許，確實有：「（被告乙○○）喂 ？
    （證人杜俊賢）我騎光陽的那個，1000元方便嗎？（被告乙○○）去玉門路。（證人杜俊賢）好，我到了。」之對話，
    有監聽譯文在卷可按（詳97年度偵字第25654號卷第93頁）
    ，顯見證人杜俊賢上開證述內容，確屬有據，應堪採信。雖
    證人杜俊賢於原審審理時改證稱係請被告乙○○幫忙調毒品
    ，而不是向被告乙○○購買毒品云云，然其關於係情商被告
    乙○○調貨之證詞，要難為採，尚不足以作為有利於被告乙○○認定之依據，均如前述，茲不贅述。
  (十五)犯罪事實欄二(十五)所載犯罪事實：
    訊據被告乙○○、甲○○均供承此次確有交付毒品予證人杜
    俊賢之事實無訛（詳97年度訴字第5078號卷第64、75頁）。
    其次，證人杜俊賢於警詢時除證述如前所載外，另且證述：
    「（97年）10月21日17時許，我有以0000000000電話打給00
    00000000，電話中我說『我是騎光陽的 ，要各拿500元軟的
    與硬的』，對方沒有在附近，要我等一下，我就回去租屋處
    等他，約過了幾小時對方打給我，跟我說西屯路有間藥局問
    我知不知道，我說我知道，然後我就前往該處，到的時候我
    打給對方，對方跟我約在附近黃昏市場的水果攤，我就到那
    邊，對方是瘦男子駕駛白色三菱自小客車出現，我向他購買
    500元海洛英毒品1小包與500元（甲基）安非他命毒品1小包
    。」等語在案（詳97年度偵字第25654號卷第85-90頁、第13
    9-144頁）；復於偵訊時具結證稱：「我在10月21日下午5時
    19分又打同一支電話（按指0000000000）買毒品。在當天半
    夜12點多，在西屯路黃昏市場旁的水果攤和編號6.號（按即
    被告甲○○）的那人買500元，現場現金交易， 因當天那個
    人有跟我說有間24小時的西藥房，後來又改地方，所以我比
    較有印象。」等語明確（ 詳97年度偵字第25654號卷第174-
    176頁）；再於原審審理時具結證稱：「（問： 依據你所使
    用之0000000000及對方0000000000於97年10月21日17時19分
    48秒該通對話，這通對話是否你所撥打之對話？）（提示監
    聽譯文）是。（問：通話內容中說『可以5百5百，軟的硬的
    』所指何意？）軟的是海洛因，硬的是安非他命，就是二種
    毒品請他們各幫我調500元的意思。（問： 你先前證稱你只
    有施用海洛因，為何需要對方幫你調安非他命？）因為我聽
    說安非他命可以用來戒除海洛因，所以我想試試看。」、「
    （問：你於偵查中證稱，你於 97年10月21日下午5時19分有
    跟編號6.號之人交易毒品成功，請你確認一下當天有無拿到
    毒品，向何人取得毒品？）的確有（拿到毒品），因為約定
    交易的地點我比較有印象，至於是誰拿給我的，我現在不確
    定。（問：97年10月21日17時19分你打電話之後，對方隔了
    多久，才將毒品交付給你？）當時好像他們不在附近，一直
    到晚上才交付毒品給我。」、「（問：你於警詢及偵訊時所
    述，是否均依據你的記憶所為之據實陳述？）是。（問：警
    詢筆錄及偵訊筆錄是否均依照你的意思記載？）是。我簽名
    前都有看過筆錄。」等語綦詳（詳原審97年度訴字第5078號
    卷第175-176頁、第180頁）。再者，被告乙○○所持用0000
    000000號行動電話（受話方）與證人杜俊賢所持用00000000
    00號行動電話（發話方）於97年10月21日17時19分許，確有
    ：「（被告乙○○）喂？（證人杜俊賢）我騎光陽的，可以
    五百五百，硬的軟的？（被告乙○○）等一下，我沒在那裡
    。（證人杜俊賢）你什麼時候會回來？（被告乙○○）我要
    過去再打給你。（證人杜俊賢）我先過去東海等你。（被告
    乙○○）好。」之對話，嗣被告乙○○所持用0000000000號
    行動電話（發話方）與證人杜俊賢所持用0000000000號行動
    電話（受話方）於97年10月21日23時42分許，則有：「（被
    告甲○○）你西屯路一直下去，有一間24小時的藥局你知道
    嗎？（證人杜俊賢）我到再打給好了嗎，過什麼路？（被告
    甲○○）西屯路下去不是有一個黃昏市場，就在那裡。（證
    人杜俊賢）我到了再打給你。」之對話，未幾，於同日23時
    49分許，被告乙○○所持用之0000000000號行動電話（受話
    方）與證人杜俊賢所持用0000000000號行動電話（發話方）
    即有被告甲○○電告證人杜俊賢在黃昏市場某水果攤見面之
    對話，有監聽譯文在卷可按（詳 97年度偵字第25654號卷第
    93頁），顯見證人杜俊賢上開證述內容，確屬有據，應堪採
    信。雖證人杜俊賢於原審審理時改證稱係請被告乙○○、甲○○2人幫忙調毒品，而不是向被告乙○○、甲○○2人購買
    毒品云云，然其關於係情商被告乙○○、 甲○○2人調貨之
    證詞，要難為採，尚不足以作為有利於被告乙○○、甲○○
    2人認定之依據，均如前述，茲不贅述。 另依據被告乙○○
    、甲○○2人歷次之供述，其2人均不爭執僅被告乙○○有固
    定之毒品上游，且本案交付予證人杜俊賢之毒品，係被告乙○○原所持有或透過被告乙○○向上游聯繫取得等情節，而
    本次交易既係由證人杜俊賢撥打被告乙○○所持用之000000
    0000號行動電話，由被告乙○○接聽證人杜俊賢洽購毒品之
    電話後，再由被告甲○○出面交付毒品及收取價金，綜合上
    情以觀，堪可認定被告乙○○、 甲○○2人就此次販賣毒品
    之犯行，確有犯意聯絡及行為分擔無訛。
  (十六)犯罪事實欄二(十六)所載犯罪事實：
    訊據被告乙○○並不爭執此次確有交付海洛因予證人杜俊賢
    之事實無訛（詳原審97年度訴字第5078號卷第64頁）。其次
    ，證人杜俊賢於警詢時除證述如前所載外，另且證述：「（
    97 年）10月27日23時30分許，我有以0000000000 電話打給
    0000000000，我跟對方說『我要1千元，在玉門路』， 然後
    我就去玉門路與西屯路口等，約10分鍾俊，瘦男子就駕駛白
    色三菱自小客車來，我以現金1000元向他購買1000元海洛英
    品1小包。」等語在案（ 詳97年度偵字第25654號卷第85-90
    頁、第139-144頁）； 復於偵訊時具結證稱：「10月27日晚
    上11點半，我又打電話給對方要買海洛因，打完後差不多十
    幾分鐘後，在玉門路及西屯路交叉路口交易，來賣我毒品的
    是他們（按指被告乙○○、甲○○）其中的一個，這天是買
    1000元的海洛因毒品。」等語明確（詳 97年度偵字第25654
    號卷第174至176頁）；再於原審審理時具結證稱：「（ 問：
    依據你所使用之0000000000及對方0000000000於97年10月27
    日23時29分43秒該通對話，這通對話是否你所撥打之對話？
    ）（提示監聽譯文）是，其中『要處理1千』是指我需要100
    0元的海洛因。（問：這次對話完之後， 你有無取得海洛因
    ？）應該有。」、「（問：你於警詢及偵訊時所述，是否均
    依據你的記憶所為之據實陳述？）是。（問：警詢筆錄及偵
    訊筆錄是否均依照你的意思記載？）是。我簽名前都有看過
    筆錄。」等語綦詳（詳原審97年度訴字第5078號卷第176、1
    80頁）。再者，被告乙○○所持用0000000000號行動電話（
    受話方）與證人杜俊賢所持用0000000000號行動電話（發話
    方）於97年10月27日23時29分許，確有：「（被告甲○○）
    喂？（證人杜俊賢）要處理。（被告甲○○）好，玉門路。
    （證人杜俊賢）我要處理1千。」之對話，未幾， 於同日23
    時38分許，被告乙○○所持用之0000000000號行動電話（受
    話方）與證人杜俊賢所持用0000000000號行動電話（發話方
    ）即有證人杜俊賢電告被告甲○○業已抵達約地定點之對話
    ，有監聽譯文在卷可按（詳 97年度偵字第25654號卷第95頁
    ），顯見證人杜俊賢上開證述內容，確屬有據，應堪採信。
    雖證人杜俊賢於原審審理時改證稱係請被告乙○○、甲○○
    2人幫忙調毒品，而不是向被告乙○○、甲○○2人購買毒品
    云云，然其關於係情商被告乙○○、 甲○○2人調貨之證詞
    ，要難為採，尚不足以作為有利於被告乙○○、 甲○○2人
    認定之依據，均如前述，茲不贅述。另依據被告乙○○、甲○○2人歷次之供述，其2人均不爭執僅被告乙○○有固定之
    毒品上游，且本案交付予證人杜俊賢之毒品，係被告乙○○
    原所持有或透過被告乙○○向上游聯繫取得等情節，而本次
    交易既係由證人杜俊賢撥打被告乙○○所持用之0000000000
    號行動電話，由被告甲○○代為接聽證人杜俊賢洽購毒品之
    電話後，再由被告甲○○出面交付毒品及收取價金，綜合上
    情以觀，堪可認定被告乙○○、 甲○○2人就此次販賣毒品
    之犯行，確有犯意聯絡及行為分擔無訛。
  (十七)犯罪事實欄二(十七)所載犯罪事實：
    此部分犯罪事實，經證人杜俊賢於警詢時除證述如前所載外
    ，另且證述：「（97年）10月28日20時39許，我有以000000
    0000電話撥打給0000000000電話購買毒品，我在電話中說『
    要五百』，然後跟對方約在西屯路與安和路口，我就前往該
    處等，約10分鐘左右，胖男子駕駛白色三菱自小客車到達，
    我跟他以現金購買500元海洛英毒品1小包。」等語在案（詳
    97年度偵字第25654號卷第85-90頁、第139-144頁）； 復於
    偵訊時具結證稱：「（97年10月28日20時39分）有打這支電
    話（按指0000000000）購買毒品，約在西屯路，大約打完電
    話後的的幾分鐘，在西屯路與安和路口， 跟對方買500元海
    洛因毒品，當場現金交易。」等語明確（詳97年度偵字第25
    654號卷第174-176頁）；再於原審審理時具結證稱：「（問
    ：依據你所使用之0000000000及對方0000000000於97年10月
    28日20時39分17秒該通對話，這通對話是否你所撥打之對話
    ？）（提示監聽譯文）是。其中內容『我先5百給你』， 是
    因為當時我身上只有500元，所以要跟對方拿500元的海洛因
    。」、「（問：97年10月28日該次通話完之後，你剛剛先是
    陳述時間已久，你不太記得有無拿到毒品，後來許律師問你
    時，你是說向編號6.的人取得毒品，你是否可以確認當天究
    竟有無取得毒品？）有，這個地方只交易過這一次，所以我
    記得比較清楚。當天是取得500元的海洛因。（問： 根據被
    告乙○○的說詞，被告乙○○到達現場之後，你告訴被告乙○○說你沒有錢，所以被告乙○○沒有交付毒品給你，究竟
    實情為何？）我不可能沒有錢還刻意約他們出來。」、「（
    問：你於警詢筆錄及偵訊筆錄所述交付毒品給你之人，就97
    年10月28日該次，你警詢時是稱，是胖男子交付給你，在偵
    訊時是稱，編號6.號的人交付給你，究竟何者為實在？）警
    詢時距離案發時間比較近，所以當時的印象應該比較清楚正
    確。」等語綦詳（詳原審97年度訴字第5078號卷第177、179
    、180頁）。再者， 被告乙○○所持用0000000000號行動電
    話（受話方）與證人杜俊賢所持用0000000000號行動電話（
    發話方）於97年10月28日20時39分許，確有：「（被告乙○○）現在在哪？（證人杜俊賢）東海。（被告乙○○）你要
    去安和路那裡。（證人杜俊賢）安和路跟西屯路嗎？（被告
    乙○○）對，要怎樣的？（證人杜俊賢）我先五百給你。（
    被告乙○○）好。」之對話，未幾，於同日20時50分許，被
    告乙○○所持用之0000000000號行動電話（受話方）與證人
    杜俊賢所持用0000000000號行動電話（發話方）即有證人杜
    俊賢電告被告乙○○業已抵達約地定點之對話，有監聽譯文
    在卷可按（詳97年度偵字第25654號卷第95頁、證物袋內000
    0000000號行動電話監聽譯文第110頁），顯見證人杜俊賢上
    開證述內容，確屬有據，應堪採信。雖證人杜俊賢於原審審
    理時改證稱係請被告乙○○、甲○○2人幫忙調毒品， 而不
    是向被告乙○○、甲○○2人購買毒品云云， 然其關於係情
    商被告乙○○、甲○○2人調貨之證詞，要難為採， 尚不足
    以作為有利於被告乙○○、甲○○2人認定之依據， 均如前
    述，茲不贅述。至於被告乙○○雖辯稱此次因證人杜俊賢未
    攜帶現款，故並未交付海洛因云云，然核諸被告乙○○與證
    人杜俊賢自該日16時58分許至20時50分止之監聽譯文，顯示
    證人杜俊賢原欲向被告乙○○購買1000元之海洛因，但證人
    杜俊賢表示手邊僅有500元， 希望被告乙○○通融先讓證人
    杜俊賢賒欠500元，但其間經被告乙○○以簡訊怒斥後， 證
    人杜俊賢即表示僅購買500元海洛因等情無誤， 而被告乙○○亦應允並會面之， 足徵證人杜俊賢證稱當日確係購買500
    元海洛因一節，確屬有據，故被告乙○○空言否認此部分犯
    行，委無足採。
  (十八)犯罪事實欄二(十八)所載犯罪事實：
    訊據被告甲○○供承此次確有交付毒品予證人詹政宏之事實
    無訛（詳原審98年度訴字第562 號卷第63頁反面）。其次，
    證人詹政宏於警詢時證稱：「我用我的電話0000000000撥打
    0000000000向綽號『一郎』（嗣經指認為被告乙○○）的朋
    友我多尊稱他『老大』之男子（嗣經指認為被告甲○○）購
    買海洛因‧‧‧我用我的門號0000000000撥打0000000000給
    『老大』，跟他聯絡表示我要女的（海洛因）多少錢，然後
    他就跟我約地點見面交易。」等語在案（97年度偵字第2565
    4號卷第97-99頁；第151-153 頁）；復於原審審理時具結證
    稱：「該綽號『老大』之人就是被告甲○○」、「（問：你
    所持用的0000000000於97年10月26日上午10時27分49秒有與
    0000000000行動電話聯絡，通聯內容為：你問對方你在那裡
    ，對方說在外面，你說我要1千5，對方說昨天那個嗎，你回
    答對，對方問你在你家喔，你回答對，對方問你說，你到廣
    福路多久，你問那裡，對方說不然你去黃昏市場好了，你說
    我到那裡差不多十幾分，對方回答好，請解釋該通話內容的
    意義為何？）（提示監聽譯文）這通通話的確是我與對方購
    買1500元海洛因的通聯紀錄，當天有取得毒品，大約打完電
    話後20分鐘左右，交易地點就是在台中市○○路黃昏市場那
    邊的十字路口，附近有新庄藥局沒有錯。（問：該次交易15
    00元交給何人？）就是在庭被告甲○○。」、「我沒有甲○○的電話，我只知道乙○○及甲○○住在一起，所以我要找
    甲○○買毒品時，我就打乙○○0000000000該支電話，我平
    常打0000000000這支電話時，乙○○也有接過」、「（問：
    你於警詢及方才你回答辯護人及檢察官時所稱，係於97年10
    月27日22時許購得海洛因一節，實際上是否應為97年10月26
    日上午10時47分左右？）是。（問：97年10月26日上午10時
    47分之該次交易，甲○○如何前往前述交易地點與你交易？
    ）甲○○開白色的三菱轎車，車內有無其他人我不清楚。」
    等語明確（詳原審98年度訴字第562號卷第62-63頁）。再者
    ，被告乙○○所持用0000000000號行動電話（發話方）與證
    人詹政宏所持用0000000000號行動電話（受話方）於97年10
    月26日10時27分許，確有：「（被告乙○○）喂？（證人詹
    政宏）你在哪？（被告乙○○）外面。（證人詹政宏）我要
    一千五。（被告乙○○）昨天那個嗎？（證人詹政宏）對。
    （被告乙○○）你在你家喔？（證人詹政宏）對。（被告乙○○）你到廣福路多久？（證人詹政宏）哪裡？（被告乙○○）不然你去黃昏市場好了。（證人詹政宏）我到那裡差不
    多十幾分。（被告乙○○）好。」之對話，除有監聽譯文在
    卷可憑（詳原審98年度訴字第562號卷第83至84頁）， 亦經
    原審當庭勘驗此段通聯錄音檔案確認無誤（詳原審97年度訴
    字第5078號卷第239頁反面-240頁）。 雖證人詹政宏於警詢
    及原審審理時，均證稱此次交易係由被告甲○○接聽000000
    0000號電話及前往現場交付毒品，並稱被告乙○○與此次交
    易無關云云，然上開97年10月26日10時27分許之通話，業經
    本院當庭勘驗確為被告乙○○本人與證人詹政宏間之通話，
    核諸被告乙○○、甲○○及證人詹政宏歷次之供述內容，堪
    認被告乙○○與證人詹政宏間確有私交，是證人詹政宏上開
    有利於被告乙○○之證詞，既與事實顯不相容，應係迴護被
    告乙○○之詞，自不足採。又證人詹政宏於原審審理時雖又
    稱係與被告等合資購買毒品云云，惟被告乙○○與證人詹政
    宏之上開97年10月26日10時27分許之通話內容中，並無任何
    關於合資之對話，亦查無被告乙○○於接獲證人詹政宏上開
    電話後，有何與毒品上游聯絡交易之事，甚且被告甲○○於
    20分鐘後即依被告乙○○指示前往約定地點交付海洛因予證
    人詹政宏，顯然並無所謂合資再另向毒品上游購買海洛因之
    情事甚明，故證人詹政宏所為有利於被告乙○○、 甲○○2
    人之證詞，顯然均與事實不符，不足採信。是依據被告乙○○、甲○○2人歷次之供述，其2人均不爭執僅被告乙○○有
    固定之毒品上游，且本案交付予證人詹政宏之毒品，係被告
    乙○○原所持有或透過被告乙○○向上游聯繫取得等情節，
    而本次交易既係由證人詹政宏撥打被告乙○○所持用之0000
    000000號行動電話，由被告乙○○接聽後，再由被告甲○○
    出面交付毒品及收取價金，綜合上情以觀，堪可認定被告乙○○、甲○○2人就此次販賣毒品之犯行， 確有犯意聯絡及
    行為分擔無訛。
  (十九)按販賣海洛因及甲基安非他命均係違法行為，非可公然為之
    ，亦無公定價格，容易分裝並增減份量，而每次買賣之價量
    ，可能隨時依雙方關係深淺、資力、需求量及對行情之認知
    、來源是否充裕、查緝是否嚴緊、購買者被查獲時供述購買
    對象之可能風險之評估等，而異其標準，非可一概而論，從
    而販賣之利得，除被告就販賣之價量俱臻明確供述外，委難
    察得實情，然販賣之人從價差或量差中牟利之方式雖異，其
    意圖營利之販賣行為則無二致。而毒品危害防制條例所處罰
    之「販賣」毒品罪，所著重者為在主觀上有藉以牟利之惡性
    ，及對毒品之擴散具有較有償或無償轉讓行為更嚴重之危害
    性，被告「營利」之意圖係從客觀之社會環境、情況及證人
    、物證等資料，依據證據法則綜合研判認定；衡諸毒品海洛
    因、甲基安非他命均量微價高，且為政府嚴格查緝之違禁物
    ，販賣海洛因、甲基安非他命又分別為最輕本刑為無期徒刑
    、七年以上有期徒刑之重罪，凡販賣毒品者，茍無利益可圖
    ，應無甘冒被他人供出來源或遭檢警查緝法辦之危險而平價
    供應無何交情可言之他人施用之理，因此其販入之價格必較
    出售之價格低廉，或以同一價格販賣而減少毒品之份量，而
    有從中賺取買賣價差牟利之意圖及事實，應屬合理之認定，
    被告二人所辯稱合資或調貨等辯解，既均不足採，業如前述
    ，是倘無差額利潤可圖，衡情被告乙○○、甲○○2 人應不
    致於甘冒罹犯重典之風險，無端平白將上開毒品交付前述各
    該證人施用之可能；再者被告乙○○、甲○○2 人確有上開
    一手交錢一手交貨（毒品）之犯行，業經逐項調查屬實，考
    量社會大眾均知買賣毒品係非法行為之客觀社會環境，並依
    據上開積極證據及經驗法則綜合研判，足資認定被告乙○○
    、甲○○2人主觀上應均具有營利之意圖甚明。
  (二十)綜上所述，被告乙○○固以代為購買或合資云云置辯，惟查
    ，被告乙○○於偵查中檢察官向原審聲請羈押，而於原審訊
    問時，先係供稱：是幫購毒者向綽號「阿崇」之毒品上游購
    買云云；次於原審訊問時供稱：是介紹購毒者向綽號「阿福
    」之毒品上游購買，並由購毒者自行向「阿福」聯繫交易事
    宜云云；而被告乙○○於警詢、偵訊及原審審理時則又供稱
    ：是與購毒者「合購」云云； 另於原審98年4月10日審理時
    再供稱：是由三方（藥頭、被告乙○○、購毒者）一起見面
    交易云云；基此，被告乙○○歷次或辯稱代為購買、或辯稱
    合資，甚且辯稱單純仲介交易云云，其前後所述顯然矛盾，
    亦莫衷一是，並與各該證人證述之交易過程及各次交易之監
    聽譯文所示情節，均大相逕庭，是其關於代購、合資或單純
    仲介等辯解，顯屬無稽，礙難採信。至於被告甲○○對於受
    被告乙○○指示交付毒品之各該次交易，固否認於交付毒品
    當時有同時收取價金，並供稱是由被告乙○○與證人等另行
    聯繫交付價金之事云云，然查，各該證人均已證述交易過程
    確為一手交錢一手交貨無誤，業如前述，況本案證人多與被
    告二人無特殊交誼，實礙難想像被告乙○○、甲○○甘冒毒
    品交付後，將有無法聯繫購毒者取得價金之風險，亦殊難想
    像被告乙○○及購毒者有何甘願延遲付款並額外花費時間、
    金錢只圖單純會面交錢之可能，再依據前述監聽譯文顯示，
    於各次交易完成後，各該購毒者與被告乙○○亦無另以電話
    聯繫交付價金之情事，是被告甲○○所辯，既與一般小額毒
    品交易常情不符，復與卷內證據所示情節相違，是其關於未
    收取價金之辯解，顯屬無據，亦難採信。從而，被告乙○○
    、甲○○基於販賣毒品以營利之犯意聯絡而共同為上開犯罪
    事實欄二(二)、(四)、(五)、(六)、(八)、(十三)、(十五)、(十六)、(十八)所載之犯行
    ，暨被告乙○○單獨基於販賣毒品以營利之犯意而為上開犯
    罪事實欄二(一)、(三)、(七)、(九)、(十)、(十一)、(十二)、(十四)、(十七)所載之犯
    行，既有前述各該證人之證述在卷可佐，復有上開各次交易
    之監聽譯文附卷可憑，另有被告乙○○所有供犯上開販賣毒
    品犯行所用之NOKIA廠牌行動電話1支（序號為000000000000
    000號， 內含案外人鄭孝忠申請之門號0000000000號SIM卡1
    枚）及被告甲○○所有供犯上開販賣毒品犯行所用之G-PLUS
    廠牌行動電話1支（序號為000000000000000號，內含案外人
    謝旻宏申請之門號0000000000號SIM卡1枚）扣案可佐，本案
    事證業臻明確，被告乙○○ 、甲○○2人各次犯行均堪認定
    ，均應依法論科。
三、按行為後法律有變更者，適用行為時之法律，但行為後之法
    律有利於行為人者，適用最有利於行為人之法律，現行刑法
    第2條第1項訂有明文。又依最高法院95年5月23日刑事庭第8
    次會議決議，關於法律變更之比較適用原則，於比較時應就
    罪刑有關之共犯、未遂犯、想像競合犯、牽連犯、連續犯、
    結合犯，以及累犯加重、自首減輕暨其他法定加減原因（如
    身分加減）與加減比例等一切情形，本於統一性及整體性原
    則，綜其全部罪刑之結果而為比較。本件被告乙○○、甲○○行為後，毒品危害防制條例第4 條、第17條業已修正，並
    於98年5 月20日修正公布，同年月22日施行（按法規之制定
    與法規之修正，如有特定生效日之必要者，依中央法規標準
    法第14條或第20條第2 項準用第14條之規定，應分別特定其
    施行日期。法規制定或前次修正基於特殊因素所特定之施行
    日期，並不適用於日後修正或再次修正之條文。又法律之制
    定或修正，若未明定施行日期者，中央法規標準法雖未規定
    應自何時生效，然法律既經制定或修正並經總統公布，自應
    依一般原則，自公布日起算至第3日發生效力。至於92年7月
    9 日修正公布之毒品危害防制條例第36條規定：「本條例自
    公布後6個月施行。」其立法理由係謂：「(一)依修正草案第2
    條第3項規定，法務部需會同衛生署成立審議委員會每3個月
    定期檢討調整毒品之分級及品項，而本次新增第四級毒品，
    有需要在新法施行前先經該審議會檢討後再調整公布，爰預
    留6 個月緩衝期，以利處理。(二)依本條例新修正之規定，有
    必要再訂定相關子法及修正相關法規，以配合本條例之施行
    ，故亦有需要預留適當緩衝期，以利訂頒相關子法及相關法
    規之配合修正。」故該條規定，顯係因應該次修正之需，始
    預留適當之緩衝期。與本次之修正並未定有施行日期之特別
    規定，且亦未明示係基於何特殊因素而修正，自並不能適用
    92 年7月9日修正公布之毒品危害防制條例第36條自公布後6
    個月施行之規定，司法院98年6月29日院台廳刑一字第09800
    14643號函亦採同旨）。是被告犯後法律已有變更：
  1.修正前之毒品危害防制條例第4條第1項、第2 項依序分別規
    定為：「製造、運輸、販賣第一級毒品者，處死刑或無期徒
    刑；處無期徒刑者，得併科新臺幣1 千萬元以下罰金。」、
    「製造、運輸、販賣第二級毒品者，處無期徒刑或7 年以上
    有期徒刑，得併科新臺幣7 百萬元以下罰金。」；修正後之
    毒品危害防制條例第4條第1項、第2 項依序分別規定為：「
    製造、運輸、販賣第一級毒品者，處死刑或無期徒刑；處無
    期徒刑者，得併科新臺幣2 千萬元以下罰金。」、「製造、
    運輸、販賣第二級毒品者，處無期徒刑或7 年以上有期徒刑
    ，得併科新臺幣1 千萬元以下罰金。」，從而，經比較新舊
    法律後，以修正前之有關罰金刑之規定有利於行為人，修正
    後之規定並非較有利於被告，依刑法第2條第1項前段之規定
    ，自應適用修正前即行為時毒品危害防制條例第4條第1項之
    規定處斷，合先說明。
  2.另修正前毒品危害防制條例第17條之規定為：「犯第4條第1
    項至第4項、第5條第1項至第4項前段、第6條第1項至第4 項
    、第7條第1項至第4項、第8條第1項至第4項、第10條或第11
    條第1項、第2項之罪，供出毒品來源，因而破獲者，得減輕
    其刑。」修正後毒品危害防制條例第17條第1項、第2項則規
    定：「犯第4條至第8條、第10條獲第11條之罪，供出毒品來
    源，因而查獲其他正犯或共犯者，減輕或免除其刑。犯第 4
    條至第8 條之罪於偵查及審判中均自白者，減輕其刑。」而
    死刑減輕者，為無期徒刑；又無期徒刑減輕者，為20年以下
    15年以上有期徒刑；再有期徒刑、拘役、罰金減輕者，減輕
    其刑至2分之1，但同時有免除其刑之規定者，其減輕得減至
    3分之2，刑法第64條第2項、第65條第2項、第66條分別定有
    明文。是此項減輕其刑之規定，又以修正後毒品危害防制條
    例第17條第1項、第2項規定有利於行為人。
  3.以本件被告乙○○、甲○○所犯販賣第一、二級毒品罪而言
    ，被告乙○○、甲○○均否認犯罪，而無修正後毒品危害防
    制條例第17條減輕其刑規定之適用，是本件適用結果，依刑
    法第2條第1項之規定及前揭最高法院決議綜其全部罪刑新舊
    法比較之結果，修正後之毒品危害防制條例之規定並無較修
    正前有利於被告，就被告乙○○、甲○○所犯上開販賣第一
    、二級毒品犯行，仍應適用被告乙○○、甲○○行為時即修
    正前毒品危害防制條例第4條第1、2項規定處斷。
四、論罪科刑部分：
  (一)按毒品危害防制條例第2條第2項第1款及第2款規定，海洛因
    及甲基安非他命分別係屬列管之第一級毒品及第二級毒品，
    不得非法持有、施用、轉讓、販賣。次按刑事上販賣罪之完
    成，與民事上買賣契約之成立，二者之概念尚有不同，刑事
    上之販賣行為，則須以營利為目的，將標的物販入或賣出，
    有一於此，其犯罪行為始為完成，苟行為人尚未將標的物販
    入或賣出，即難謂其販賣行為已屬完成（參照最高法院88年
    度台上字第3760號判決意旨）。復按販賣毒品之所謂販賣行
    為，係行為人基於營利之目的，而販入或賣出毒品而言。販
    賣毒品者，其主觀上須有營利之意圖，且客觀上有販賣之行
    為，即足構成，至於實際上是否已經獲利，則非所問。即於
    有償讓與他人之初，係基於營利之意思，並著手實施，而因
    故無法高於購入之原價出售，最後不得不以原價或低於原價
    讓與他人時，仍屬販賣行為。必也始終無營利之意思，縱以
    原價或低於原價有償讓與他人，方難謂為販賣行為，而僅得
    以轉讓罪論處（最高法院93年度台上字第1651號刑事判決意
    旨參見）。是核被告乙○○於上開犯罪事實欄二(一)所為，係
    犯毒品危害防制條例第4條第6項、第1 項之販賣第一級毒品
    未遂罪；被告乙○○於上開犯罪事實欄二(二)、(三)、(四)、(五)、
    (六)、(七)、(八)、(九)、(十)、(十一)、(十二)、(十三)、(十四)、(十五)、(十七)、(十八)所載之
    犯行，均係犯毒品危害防制條例第4條第1項之販賣第一級毒
    品罪；被告甲○○於上開犯罪事實欄二(二)、(四)、(五)、(六)、(八)
    、(十三)、(十六)、(十八)所載之犯行，均係犯毒品危害防制條例第4 條
    第1 項之販賣第一級毒品罪；被告乙○○、甲○○於上開犯
    罪事實欄二(十五)所載之犯行，則均係犯毒品危害防制條例第 4
    條第1項、第2項之販賣第一級毒品罪及販賣第二級毒品罪。
    又被告乙○○、甲○○就上開犯罪事實欄二(二)、(四)、(五)、(六)
    、(八)、(十二)、(十三)、(十五)、(十六)、(十八)所載之犯行，均互有犯意聯絡及
    行為分擔，均為共同正犯。被告乙○○、甲○○販賣第一、
    二級毒品而持有第一、二級毒品之低度行為，均應為販賣第
    一、二級毒品之高度行為所吸收，均不另論罪。被告乙○○
    、甲○○於上開犯罪事實欄二(十五)所載之犯行，係以一交付、
    販賣之行為，同時觸犯毒品危害防制條例第4條第1、2 項之
    販賣第一級毒品罪及販賣第二級毒品罪等2 罪，應依刑法第
    55條之規定論以想像競合犯，從一重之販賣第一級毒品罪論
    處。另檢察官移送併辦之犯罪事實與業已起訴之上開犯罪事
    實欄二(十三)、(十四)、(十五)、(十六)、(十七)為同一犯罪事實，本院自得併予
    審理，亦附此敘明之。另按法院不得就未經起訴之犯罪審判
    ，刑事訴訟法第268 條定有明文。故法院認定事實，適用法
    律職權之行使，應於不妨害事實同一之範圍內為之；亦即不
    變更起訴之犯罪事實，始得自由認定事實，適用法律（最高
    法院88年度台上字第5435號意旨可資參照）。又，事實上是
    否同一，則應以訴之目的、侵害性行為之內容及基本社會事
    實關係等作為判斷依據，亦即法院於判斷事實是否同一時，
    應參酌犯罪行為實施之態樣、方法、日時、處所及侵害之法
    益種類等因素作判斷。本件犯罪事實欄二(五)部分，檢察官係
    起訴被告乙○○、甲○○2 人共同販賣第一級毒品予戊○○
    ，然經本院調查結果，應認乙○○、甲○○2 人係共同販賣
    第一級毒品予綽號「阿忠」之男子，猶如上述，參酌犯罪行
    為實施之態樣，同為販賣毒品之犯罪實施行為，其方法、日
    時、處所亦皆相同，又毒品危害防制之保護法益，通說認為
    係維持國民健康之社會法益，故縱使行為人所販售之對象不
    同，其所侵害之法益種類（維持國民健康社會法益）仍屬相
    同。職是，本院將犯罪事實欄二(五)所載部分之販毒對象予以
    變更，並不妨害事實同一之範圍，仍屬檢察官起訴犯罪事實
    之範圍，本院仍得基此範圍自由認定事實，適用法律，併予
    敘明。
  (二)再按94年2月2日修正公佈，於95年7月1日施行之刑法，基於
    刑罰公平原則之考量，杜絕僥倖之犯罪心理，並避免易致鼓
    勵犯罪之誤解，已刪除第56條連續犯之規定。行為人反覆實
    行之犯罪行為茍係在刑法修正施行後者，因法律之修正已生
    阻斷連續犯之法律效果，除認應合於接續犯、繼續犯、集合
    犯等實質上一罪關係而以一罪論處外，基於一罪一罰之刑罰
    公平性，自應併合處罰。而刑法上所謂集合犯是指立法者所
    制定之犯罪構成要件中，本就預定有數個同種類之行為將反
    覆實行之犯罪而言，是將各自實現犯罪構成要件之多數行為
    ，解釋為集合犯，而論以一罪；是以對於集合犯，必須從嚴
    解釋，以符合立法者之意向。所謂集合犯，係指數犯罪構成
    要件中，本即預定有數個同種類之行為將反覆實行，雖其特
    質為行為含有反覆實行複數行為而評價為包括一罪，但並非
    其所有反覆實行之行為，皆一律認為包括一罪，仍須從行為
    人之主觀犯意，自始係基於概括性，行為之時、空上具有密
    切關係，且依社會通念，認屬包括之一罪為合理適當者，始
    足當之，否則仍應依實質競合予以併合處罰。犯罪是否包括
    一罪之集合犯，客觀上，應斟酌其法律規定文字之本來意涵
    、實現該犯罪目的之必要手段、社會生活經驗中該犯罪實行
    常態及社會通念等；主觀上，則視其是否出於行為人之一次
    決意，並秉持刑罰公平原則，加以判斷（最高法院96年度台
    上字第1850號、96年度台上字第3531號、96年度台上字第49
    69號、96年度台上字第1168號判決意旨參照）。本件被告乙○○、甲○○意圖營利而販賣毒品之各該次行為，為實現牟
    利之犯罪目的，依吾人之生活經驗，其犯罪之實行，固以反
    覆、繼續為常態，然其販賣之時間、販賣地點、販賣對象、
    販賣毒品種類均各自不盡相同，難認係出於被告之一次犯罪
    決意；況此類異時、異地且異其對象之販賣毒品行為，依社
    會通念，殊難認以評價為一罪為適當；再者，其多次販賣毒
    品，致該毒品氾濫，嚴重危害國人身心健康之犯罪結果，評
    價為集合犯之包括一罪，難謂符合法律規範本質，更與刪除
    連續犯之修法意旨相違，自不得認僅成立集合犯之包括一罪
    ，是本件被告乙○○、甲○○所犯上開販賣第一級毒品之間
    ，均犯意各別，行為不同，均應分論併罰。
  (三)查被告乙○○前於92年間，因犯重傷害案件，經本院以92年
    度上訴字第1177號判決判處有期徒刑3年6月確定，嗣於95年
    12月24日因假釋期滿未經撤銷假釋而以執行完畢論；被告甲○○前於94年間，因先後犯竊盜案件，分別經法院判處有期
    徒刑6月、4月確定在案， 嗣經合併定應執行刑為有期徒刑9
    月確定；其另於94年間，因犯施用第二級毒品案件，經法院
    判處有期徒刑1年確定，又因犯施用第一級毒品案件， 經法
    院判處有期徒刑1年2月確定， 嗣經分別減刑為有期徒刑6月
    及7月，並合併定應執行刑為有期徒刑1年確定，接續執行至
    96年7月16日執行完畢出監等情， 有臺灣臺中地方法院檢察
    署刑案資料查註紀錄表及臺灣高等法院被告前案紀錄表附卷
    可稽，渠等於受有期徒刑之執行完畢後 ，5年以內故意再犯
    本件最重本刑為有期徒刑以上之各罪，均屬累犯，除法定本
    刑為死刑、無期徒刑部分不得加重外，各應就其餘法定本刑
    及併科罰金刑部分，依刑法第47條第1 項之規定加重其刑。
    次查，被告乙○○於上開犯罪事實欄二(一)所載之犯行，係已
    著手於販賣第一級毒品之犯行，然尚未至販賣完成並取得價
    金之結果，為未遂犯，合依刑法第25條第2項之規定， 減輕
    其刑，並先加後減之。再者，按販賣第一級毒品罪之法定刑
    為「死刑或無期徒刑；處無期徒刑者， 得併科1,000萬元以
    下罰金」，然同為販賣第一級毒品之人，其原因動機不一，
    犯罪情節未必盡同，或有大盤毒梟者，亦有中、小盤之分，
    甚或僅止於吸毒者友儕間為求互通有無之有償轉讓者亦有之
    ，其販賣行為所造成危害社會之程度自屬有異，法律科處此
    類犯罪，所設之法定最低本刑卻同為「無期徒刑，得併科1,
    000萬元以下罰金」，不可謂不重。於此情形， 倘依其情狀
    處以相當之有期徒刑，即足以懲儆，並可達防衛社會之目的
    者，自非不可依客觀之犯行與主觀之惡性二者加以考量其情
    狀，是否有可憫恕之處，適用刑法第59條之規定酌量減輕其
    刑，期使個案裁判之量刑，能斟酌至當，符合比例原則。本
    院查被告乙○○、甲○○販賣海洛因予證人楊士賢、賴傑盟
    、戊○○、朱賢益、丁○○、杜俊賢及詹政宏等人，其等販
    賣價格僅介於500元至1500元之間，被告乙○○、 甲○○共
    同販賣毒品所得為10000元， 被告乙○○另行單獨販賣毒品
    所得則為6000元，販賣數量尚非鉅大，揆諸其等販賣情節，
    因價格、數量尚微，與大量出售第一級毒品以賺取巨額利潤
    者，顯屬有別，是以被告乙○○、甲○○之犯罪情節論，惡
    性尚非重大不赦，若各以毒品危害防制條例第4條第1項所規
    定之法定本刑，於販賣第一級毒品既遂部分科處最輕本刑無
    期徒刑， 於販賣第一級毒品未遂部分依刑法第25條第2項規
    定減輕其刑後科處最輕本刑有期徒刑15年以上，均屬情輕法
    重，在客觀上尚足以引起一般之同情，即有堪資憫恕之處，
    本院認依其情狀分別處以相當之有期徒刑，已足以懲儆，並
    可達防衛社會之目的，爰就渠等所犯販賣第一級毒品既遂、
    未遂部分，皆適用刑法第59條之規定，分別酌量減輕其刑，
    上開各部分刑有加重及減輕者，並皆依法先加後減之或先加
    後遞減之。
五、原審認被告乙○○、甲○○罪刑明確予以論科，固非無見。
    惟查：(一)被告乙○○、甲○○所犯販賣第一級毒品罪、販賣
    第二級毒品罪等罪後，毒品危害防制條例業經修正公佈，原
    審未及為新、舊法之比較適用，即有違誤；(二)犯罪事實欄二
    (二)部分，被告乙○○於該日8時許，亦有以其持用之0000000
    000號行動電話與賴傑盟持用之0000000000號行動電話聯絡
    ，原審就此部分之事實漏未記載，亦有未合；(三)刑事訴訟法
    為保障被告之防禦權，尊重其陳述之自由，包括消極不陳述
    與積極陳述之自由，前者賦予保持緘默之權，後者則享有無
    須違背自己之意思而為陳述之權。此外，被告尚得行使辯明
    權，以辯明犯罪嫌疑，並就辯明事項之始末連續陳述；於審
    判期日調查證據完畢後，更得就事實及法律辯論之（第95條
    第2款、第96條、第289條第1項參照）。 此等基於保障被告
    防禦權而設之陳述自由、辯明及辯解（辯護）權，既係被告
    依法所享有基本訴訟權利之一，法院復有闡明告知之義務。
    則科刑判決時，對刑之量定，固應以被告之責任為基礎，本
    於比例、平等及罪刑相當等原則，並審酌刑法第57條所列各
    款情狀為輕重之標準，然其中同條第10款所稱犯罪後之態度
    ，係指被告犯罪後，因悔悟而力謀恢復原狀，或與被害人和
    解，賠償損害等情形而言，應不包括被告基於防禦權之行使
    而自由陳述、辯明或辯解（辯護）時之態度。是自不得因被
    告否認或抗辯之內容與法院依職權認定之事實有所歧異或相
    反，即予負面評價，逕認其犯罪後之態度不佳，而採為量刑
    畸重標準之一（最高法院98年度台上字第4312號判決意旨參
    照）。原審判決以被告2人「大部分未能坦認犯行， 猶飾詞
    以對，未見悔意‧‧‧」等語，憑為量刑斟酌之因素，核非
    允洽；(四)被告乙○○、甲○○分別持用之0000000000號、00
    00000000號行動電話門號，係案外人鄭孝忠、謝旻宏所申辦
    ，並非被告乙○○、甲○○所有，此有中華電信資料查詢在
    卷可按（本院98年度上訴字第1378號卷第196-197頁）， 原
    審認係被告乙○○、甲○○所為，顯然有違；(五)原審判決事
    實欄二(五)部分，向被告乙○○、甲○○購買第一級毒品海洛
    因之人，係綽號「阿忠」之男子，已如前述，原審認該次購
    買毒品之人係戊○○，實有未當；(六)原審判決犯罪事實欄二
    (六)部分，依證人戊○○所述，係綽號「阿忠」之男子自行撥
    打電話向被告等人購買海洛因，伊並不知情，是此部分尚難
    認被告乙○○、甲○○2人犯罪（如後述）， 原審就此部分
    遽以論罪科刑，亦難認有當。檢察官上訴意旨以原審所定應
    執行刑過低及就犯罪事實欄二(十五)部分， 漏未宣告被告2人共
    同販賣第二級毒品罪，被告乙○○、甲○○上訴意旨，否認
    部分犯罪云云，然：(1)惟查刑之量定，係實體法上賦予法院
    得自由裁量之事項，倘其未逾越法律所規定之範圍，又未明
    顯違背正義，即不得任意指摘為違法。本件原審量刑時，已
    依刑法第57條之規定審酌被告之上開情狀，而量處罪刑不論
    宣告刑或所定之應執行刑，經核原審並未逾越法律所規定之
    範圍，又無明顯違背正義，檢察官執前詞指摘原判決不當，
    並無理由；(2)犯罪事實欄二(十五)部分，被告乙○○、甲○○係
    同時販賣第一、二級毒品予杜俊賢，被告乙○○、甲○○此
    部分所為，係屬想像競合犯，應從一重之販賣第一級毒品罪
    論處，亦如前述，檢察官認應另宣告被告乙○○、甲○○共
    同販賣第二級毒品罪及刑度，實有誤會；(3)被告乙○○、甲○○犯行事證明確，已詳如前述，被告乙○○、林上所辯顯
    係卸責之詞，其等上訴為無理由。檢察官及被告乙○○、甲○○之上訴雖均無理由，然原審判決既有上開可議之處，自
    屬無可維持，應由本院將原審判決予以撤銷改判。爰審酌被
    告乙○○、甲○○均素行不佳，有前述前科紀錄，復又鋌而
    走險從事販毒交易，明知海洛因、甲基安非他命為第一、二
    級毒品，使用容易成癮，濫行施用，非但對施用者身心造成
    傷害，且多有施用致死之案例，而因其成癮性，常使施用者
    經濟地位發生實質改變而處於劣勢，容易造成家庭破裂戕害
    國力，為國家嚴格查禁之違禁物，仍不顧其販賣對象可能面
    臨之困境，加以販賣，其販賣行為助長毒品流通，致生危害
    於社會非輕，暨渠等之犯罪分工、參與程度、智識程度、犯
    罪之動機、目的、手段、販賣對象之人數、次數、金額，分
    別量處如附表一二三所示之刑，並各定其應執行之刑。又本
    院認為對被告乙○○、甲○○各處以如附表一二三所示之刑
    ，已足收懲儆之效，檢察官對被告乙○○、甲○○均求處無
    期徒刑，應稍嫌過重，併予敘明。末按有犯罪之習慣或因遊
    蕩或懶惰成習而犯罪者，於刑之執行前，令入勞動場所，強
    制工作，刑法第90條第1項固定有明文。 然保安處分係針對
    受處分人將來之危險性所為之處置，以達教化、治療之目的
    ，為刑罰之補充制度。我國現行刑法採刑罰與保安處分雙軌
    制，係在維持行為責任之刑罰原則下，為協助行為人再社會
    化之功能，以及改善行為人潛在之危險性格，期能達成根治
    犯罪原因、預防犯罪之特別目的。是保安處分中之強制工作
    ，旨在對欠缺正確工作觀念或無正常工作因而習慣犯罪者，
    強制其從事勞動，學習一技之長及正確之謀生觀念，使其日
    後重返社會，能適應社會生活。 刑法第90條第1項規定對於
    「有犯罪之習慣或因遊蕩或懶惰成習而犯罪者」之宣付強制
    工作處分，即係本於保安處分應受比例原則之規範，使保安
    處分之宣告，與行為人所為行為之嚴重性、行為人所表現之
    危險性及對於行為人未來行為之期待性相當之意旨而制定，
    由法院視行為人之危險性格，決定應否令入勞動處所強制工
    作，以達預防之目的。所謂「有犯罪之習慣」則指對於犯罪
    以為日常之惰性行為，乃一種犯罪之習性，至所犯之罪名為
    何，是否同一，則非所問；而行為人是否構成累犯，尤非決
    定其是否有犯罪習慣之唯一標準（最高法院95年度台上字第
    6446號判決意旨資照）。本件檢察官雖請求對被告乙○○、
    甲○○2人均宣告於刑之執行前令入勞動場所強制工作；然
    刑法上之習慣犯，必須有具體之事實，足資證明行為人有犯
    罪之惡習及慣行，始有習慣犯規定之適用，且有犯罪習慣者
    係指對於犯罪已為日常之惰性行為，習慣犯係視犯罪為一種
    習性。然查，本件起訴意旨對於為何認定被告乙○○、甲○○2人有犯罪之習慣或因遊蕩或懶惰成習而犯罪等部分，均
    未置一詞論述其緣由，且被告乙○○、甲○○2人雖素行不
    佳，但渠等先前係分別犯重傷害、竊盜及施用毒品等案件，
    尚難認本次所犯販賣毒品之犯罪已屬慣常性及習慣性，尚難
    僅據此逕認被告乙○○、甲○○2人對於犯罪已為日常之惰
    性行為或因游蕩或懶惰成習而犯罪者，故本院認尚無宣告於
    刑之執行前，令被告乙○○、甲○○2人入勞動場所強制工
    作之必要，亦予敘明。
六、沒收部分：
  (一)扣案之NOKIA廠牌行動電話1支（ 序號為000000000000000號
    ，不含門號0000000000號SIM卡1枚）及G-PLUS廠牌行動電話
    1支（序號為000000000000000號，不含門號0000000000號SI
    M卡1枚），分別係被告乙○○、甲○○所有，已據被告乙○○、甲○○供述在卷，係供被告乙○○單獨或乙○○與甲○○共同犯本件販賣毒品之犯罪所用之物，有前述各次交易之
    監聽譯文附卷可憑，並有證人楊士賢、賴傑盟、戊○○、朱
    賢益、丁○○、杜俊賢、詹政宏之所證述之交易過程在卷可
    憑，均應依毒品危害防制條例第19條第1項之規定， 依法於
    各該犯行所諭知之主刑下諭知沒收。至0000000000號、0000
    0 00000號門號SIM卡，分屬案外人鄭孝忠、謝旻宏所有，並
    非被告等人所有，有中華電信資料查詢足據，爰不為沒收之
    諭知，附此敘明。
  (二)次按毒品危害防制條例第19條第1 項關於沒收之規定，係採
    義務沒收主義，犯同條例第4條至第9條、第12條、第13條或
    第14條第1項、第2項之罪者，其供犯罪所用之物或因犯罪所
    得之財物，且屬犯人所有者，即應依該規定沒收，法院無審
    酌之餘地，並不以專供犯罪所用之物為限（最高法院93年度
    台上字第1360號、第1365號、92年度台上字第2608號判決意
    旨參照），且犯同條例第4 條之罪者，其供犯罪所用或因犯
    罪所得之財物應予沒收，如全部或一部不能沒收時，追徵其
    價額或以其財產抵償之，該條例第19條第1 項規定甚明，如
    所得財物為金錢而無法沒收時，應以其財產抵償之（最高法
    院95年度台上字第305 號判決意旨參照）。但共同正犯之犯
    罪所得為新台幣時，因係合併計算，且於全部或一部不能沒
    收時以其財產抵償之，為避免執行時發生重複沒收、抵償之
    情形，故各共同正犯之間係採連帶沒收主義，於裁判時僅諭
    知連帶沒收，不得就全體共同正犯之總所得，對各該共同正
    犯分別重複諭知沒收；此與罰金刑應分別諭知、分別執行者
    不同（最高法院95年度台上字第925 號判決參照）。查，本
    案附表一三所示之販賣毒品所得，係被告乙○○、甲○○共
    同犯販賣第一、二級毒品罪所得之財物，業經上開證人交付
    予被告乙○○、甲○○收取，即屬被告乙○○、甲○○因犯
    罪所得之財物，雖未扣案，均應依毒品危害防制條例第19條
    第1 項前段規定宣告連帶沒收，如全部或一部不能沒收時，
    以乙○○與甲○○之財產連帶抵償之。本案附表二編號2.至
    編號9.所示之販賣毒品所得，則僅於被告乙○○部分諭知沒
    收，如全部或一部不能沒收時，以其財產抵償之。至被告乙○○販賣第一級毒品予楊士賢未遂部分（即犯罪事實欄二(一)
    部分），因未獲得交易金額，是被告乙○○於此部分並無所
    得，無庸就此部分為沒收之諭知，併此敘明。
  (三)本案為警查扣之被告乙○○持有之第一級毒品海洛因1 包（
    毛重約1.8 公克）、摻有海洛因之香菸及第二級毒品安非他
    命1包（毛重約0.9公克）等物，雖均屬查獲之第一、二級毒
    品，然依照全案卷證資料，僅足以認定上開毒品為被告乙○○供己施用第一、二級毒品所用之物，且經原審98年度訴字
    第90號被告乙○○施用毒品案件查證屬實並宣告沒收在案，
    本院認為尚無證據證明該等查獲之第一、二級毒品與本件經
    諭知有罪之販賣第一、二級毒品犯罪有何關聯性，尚不得逕
    依毒品危害防制條例第18條第1 項前段規定，諭知沒收銷燬
    之。至於為警查扣之被告乙○○所有之包裝海洛因毒品之香
    菸盒1個、包裝安非他命毒品之鐵盒1個、筆記本1 本、分裝
    袋1包、ANYCALL牌行動電話1支（序號為00000000000000 號
    ，含門號0000000000號SIM卡1枚）、研磨機1 台等物，均無
    證據證明與本案販賣毒品犯行有何關聯，自均不得於本案宣
    告沒收，附此敘明。
參、無罪部分：
一、公訴意旨另以：97年10月13日11時1 分許，戊○○（綽號阿
    豪）以公用電話撥打乙○○上開0000000000號行動電話，由
    甲○○代為接聽後，戊○○表示欲購買價值1000元之海洛因
    ，甲○○轉告乙○○後，乙○○及甲○○即共同基於販賣毒
    品以營利之犯意聯絡，旋即於同日11時27分許，由甲○○依
    乙○○之指示，前往臺中市○○區○○路上某處與戊○○會
    面，由戊○○當場交付1000元予甲○○，甲○○則將海洛因
    毒品1 小包交付戊○○，供其施用。因認被告乙○○、甲○○所為涉犯毒品危害防制條例第4條第1項販賣第一級毒品罪
    嫌。
二、按犯罪事實應依證據認定之，無證據不得認定犯罪事實；不
    能證明被告犯罪者，應諭知無罪之判決，刑事訴訟法第 154
    條第2項、第301條第1 項分別定有明文。次按事實之認定，
    應憑證據，如未能發現相當證據，或證據不足以證明，自不
    能以推測或擬制之方法，以為裁判基礎；又所謂認定犯罪事
    實之證據，係指足以認定被告確有犯罪行為之積極證據而言
    ，而認定犯罪事實所憑之證據，雖不以直接證據為限，間接
    證據亦包括在內，然而無論直接或間接證據，其為訴訟上之
    證明，須於通常一般人均不致有所懷疑，而得確信其為真實
    之程度，始得據之為有罪之認定，倘其證明尚未達到此一程
    度，而有合理懷疑存在時，事實審復已就其心證上理由予以
    闡述，敘明其如何無從為有罪之確信，因而為無罪之判決，
    尚不得任意指為違法（最高法院29年上字第3105號、40年台
    上字第86號、76年台上字第4986號等判例要旨供參）。另按
    ，檢察官就被告犯罪事實，應負舉證責任，並指出證明之方
    法；因此，檢察官對於起訴之犯罪事實，應負提出證據及說
    服之實質舉證責任；倘其所提出之證據，不足為被告有罪之
    積極證明，或其闡明之證明方法，無從說服法官以形成被告
    有罪之心證，基於無罪推定之原則，自應為被告無罪判決之
    諭知（最高法院92年台上字第128號判例要旨供參）。
三、經查：
  (一)本院於98年12月15日審理時，當庭勘驗97年10月13日11時01
    分29秒至11時02分37秒，被告乙○○使用之0000000000之通
    訊監察錄音，並使證人戊○○當庭辨識後，證人戊○○證稱
    ：「這是『阿忠』的聲音，他是高雄人有一種腔調，這次我
    好像不在他身邊，可能是他私底下跑去找『阿郎』（譯文中
    記載為阿龍），應該是我先打我說一說之後換成『阿忠』講
    ，還是怎麼樣，事實上這次我真的已經沒有什麼印象了。」
    等語，是依證人戊○○所述，該通通聯係綽號「阿忠」之人
    與被告等人之通聯。雖證人戊○○於警詢、偵訊及本院98年
    11月3 日審理時均稱上揭通聯係伊與被告等人之通聯，然依
    證人戊○○於本院98年12月15日審理時證稱：「（你之前在
    警局製作筆錄的時候，當時警方有沒有播放錄音帶給你聽還
    是直接看譯文？）只看譯文，沒有聽錄音帶。（你只看譯文
    ，你是根據什麼來辨認那幾通譯文是否為你與被告之間的對
    話？）家裡的電話號碼及手機。（除了電話號碼之外還有根
    據什麼來辨認？）警察問我的時候，那些電話對話只是當時
    幾天前的事情而已，警察也有拿譯文給我看，我記憶還稍微
    記得。（你當時的印象既然比較深刻為什麼沒有向警方提到
    ，97年10月9 日、97年10月13日這兩次電話是你朋友撥打的
    ？）因為當時被抓到會怕，怕會害到我朋友。」等語，證人
    戊○○於警詢、偵訊及本院98年11月3 日審理時，既均未提
    供通訊監察錄音供證人戊○○辨識，則證人戊○○於事後作
    證時，能否明確記憶其與被告等人通聯之正確時間，即非無
    疑，而本院於98年12月15日審理時，既已提供通訊監察錄音
    供證人戊○○辨識，證人戊○○對於是否係其本人與被告等
    人之通聯，自無誤判之理，是本件應以證人戊○○於本院98
    年12月15日審理時之證述為可採。
  (二)準此，於97年10月13日11時01分29秒至11時02分37秒，與被
    告等人通聯之人係綽號「阿忠」之男子。而觀諸該次通訊監
    察譯文，綽號「阿忠」之男子雖有與被告等人提及疑似交易
    毒品之事，然被告等人均否認有與綽號「阿忠」之男子交易
    毒品，且本件亦無積極證據足資證明被告確於97年10月13日
    販賣第一級毒品海洛因予綽號「阿忠」之男子，則本件即不
    能證明被告乙○○、甲○○另於97年10月13日犯有販賣第一
    級毒品予綽號「阿忠」之男子之事實，揆諸前開法條規定及
    判例意旨，自應就此部分為被告乙○○、甲○○無罪之諭知
    。
據上論斷，應依刑事訴訟法第369條第1項前段、第364條、第299
條第1項前段、第301條第1項，修正前毒品危害防制條例第4條第
1項、第2項、第6項、毒品危害防制條例第19條第1項，刑法第11
條、第2條第1項前段、第28條、第25條第2項、第47條第1項、第
55條、第59條、第51條第5款、第9款，判決如主文。
本案經檢察官丙○○到庭執行職務。
中    華    民    國    98    年    12    月    31    日
            刑事第五庭  審判長法  官  趙  春  碧
                              法  官  賴  恭  利
                              法  官  何  秀  燕
以上正本證明與原本無異。
如不服本判決應於收受送達後十日內向本院提出上訴書狀，其未
敘述上訴理由者，並得於提起上訴後十日內向本院補提理由書（
均須按他造當事人之人數附繕本）「切勿逕送上級法院」。
                              書記官  郭  振  祥
中    華    民    國    98    年    12    月    31    日
附表一：被告乙○○共同販賣毒品部分
┌──┬──────┬──────────────────────────────┐
│編號│  犯罪事實  │            所犯罪名及所科處刑度（含主刑及從刑）            │
├──┼──────┼──────────────────────────────┤
│1.  │如犯罪事實欄│乙○○共同販賣第一級毒品，累犯，處有期徒刑拾伍年捌月。扣案之│
│    │二(二)所載    │G-PLUS廠牌行動電話壹支（序號為000000000000000號，不含門號091│
│    │            │0000000號SIM卡壹枚）、NOKIA廠牌行動電話壹支（序號為000000000│
│    │            │726407號，不含門號000000 0000號SIM卡壹枚）沒收；販賣第一級毒│
│    │            │品所得之財物新臺幣伍佰元與甲○○連帶沒收，如全部或一部不能沒│
│    │            │收時，以其與甲○○之財產連帶抵償之。                        │
├──┼──────┼──────────────────────────────┤
│2.  │如犯罪事實欄│乙○○共同販賣第一級毒品，累犯，處有期徒刑拾伍年拾月。扣案之│
│    │二(四)所載    │NOKIA廠牌行動電話壹支（序號為000000000000000號，不含門號0928│
│    │            │54 4637號SIM卡壹枚）沒收；販賣第一級毒品所得之財物新臺幣壹仟│
│    │            │元與甲○○連帶沒收，如全部或一部不能沒收時，以其與甲○○之財│
│    │            │產連帶抵償之。                                              │
├──┼──────┼──────────────────────────────┤
│3.  │如犯罪事實欄│乙○○共同販賣第一級毒品，累犯，處有期徒刑拾伍年拾月。扣案之│
│    │二(五)所載    │NOKIA廠牌行動電話壹支（序號為000000000000000號，不含門號0928│
│    │            │54 4637號SIM卡壹枚）沒收；販賣第一級毒品所得之財物新臺幣壹仟│
│    │            │元與甲○○連帶沒收，如全部或一部不能沒收時，以其與甲○○之財│
│    │            │產連帶抵償之。                                              │
├──┼──────┼──────────────────────────────┤
│4.  │如犯罪事實欄│乙○○共同販賣第一級毒品，累犯，處有期徒刑拾伍年拾月。扣案之│
│    │二(六)所載    │NOKIA廠牌行動電話壹支（序號為000000000000000號，不含門號0928│
│    │            │544637號SIM卡壹枚）沒收；販賣第一級毒品所得之財物新臺幣壹仟 │
│    │            │元與甲○○連帶沒收，如全部或一部不能沒收時，以其與甲○○之財│
│    │            │產連帶抵償之。                                              │
├──┼──────┼──────────────────────────────┤
│5.  │如犯罪事實欄│乙○○共同販賣第一級毒品，累犯，處有期徒刑拾伍年拾月。扣案之│
│    │二(八)所載    │NOKIA廠牌行動電話壹支（序號為000000000000000號，不含門號0928│
│    │            │54 4637號SIM卡壹枚）沒收；販賣第一級毒品所得之財物新臺幣壹仟│
│    │            │元與甲○○連帶沒收，如全部或一部不能沒收時，以其與甲○○之財│
│    │            │產連帶抵償之。                                              │
├──┼──────┼──────────────────────────────┤
│6.  │如犯罪事實欄│乙○○共同販賣第一級毒品，累犯，處有期徒刑拾伍年拾月。扣案之│
│    │二(十三)所載    │NOKIA廠牌行動電話壹支（序號為000000000000000號，不含門號0928│
│    │            │54 4637號SIM卡壹枚）沒收；販賣第一級毒品所得之財物新臺幣壹仟│
│    │            │元與甲○○連帶沒收，如全部或一部不能沒收時，以其與甲○○之財│
│    │            │產連帶抵償之。                                              │
├──┼──────┼──────────────────────────────┤
│7.  │如犯罪事實欄│乙○○共同販賣第一級毒品，累犯，處有期徒刑拾伍年拾月。扣案之│
│    │二(十五)所載    │NOKIA廠牌行動電話壹支（序號為000000000000000號，不含門號0928│
│    │            │54 4637號SIM卡壹枚）沒收；販賣第一級毒品所得之財物新臺幣伍佰│
│    │            │元及販賣第二級毒品所得之財物新臺幣伍佰元均與甲○○連帶沒收，│
│    │            │如全部或一部不能沒收時，均以其與甲○○之財產連帶抵償之。    │
├──┼──────┼──────────────────────────────┤
│8.  │如犯罪事實欄│乙○○共同販賣第一級毒品，累犯，處有期徒刑拾伍年拾月。扣案之│
│    │二(十六)所      │NOKIA廠牌行動電話壹支（序號為000000000000000號，不含門號0928│
│    │            │54 4637號SIM卡壹枚）沒收；販賣第一級毒品所得之財物新臺幣壹仟│
│    │            │元與甲○○連帶沒收，如全部或一部不能沒收時，以其與甲○○之財│
│    │            │產連帶抵償之。                                              │
├──┼──────┼──────────────────────────────┤
│9.  │如犯罪事實欄│乙○○共同販賣第一級毒品，累犯，處有期徒刑拾陸年。扣案之NOKI│
│    │二(十八)所載    │A廠牌行動電話壹支（序號為000000000000000號，不含門號00000000│
│    │            │37 號SIM卡壹枚）沒收；販賣第一級毒品所得之財物新臺幣壹仟伍佰│
│    │            │元與甲○○連帶沒收，如全部或一部不能沒收時，以其與甲○○之財│
│    │            │產連帶抵償之。                                              │
└──┴──────┴──────────────────────────────┘
附表二：被告乙○○單獨販賣毒品部分
┌──┬──────┬──────────────────────────────┐
│編號│  犯罪事實  │            所犯罪名及所科處刑度（含主刑及從刑）            │
├──┼──────┼──────────────────────────────┤
│1.  │如犯罪事實欄│乙○○販賣第一級毒品未遂，累犯，處有期徒刑柒年拾月。扣案之NO│
│    │二(一)所載    │KIA廠牌行動電話壹支（序號為000000000000000號，不含門號092854│
│    │            │4637號SIM卡壹枚）沒收。                                     │
├──┼──────┼──────────────────────────────┤
│2.  │如犯罪事實欄│乙○○販賣第一級毒品，累犯，處有期徒刑拾伍年捌月。扣案之NOKI│
│    │二(三)所載    │A廠牌行動電話壹支（序號為000000000000000號，不含門號00000000│
│    │            │37 號SIM卡壹枚）沒收；販賣第一級毒品所得之財物新臺幣伍佰元沒│
│    │            │收，如全部或一部不能沒收時，以其財產抵償之。                │
├──┼──────┼──────────────────────────────┤
│3.  │如犯罪事實欄│乙○○販賣第一級毒品，累犯，處有期徒刑拾伍年拾月。扣案之NOKI│
│    │二(七)所載    │A廠牌行動電話壹支（序號為000000000000000號，不含門號00000000│
│    │            │37 號SIM卡壹枚）沒收；販賣第一級毒品所得之財物新臺幣壹仟元沒│
│    │            │收，如全部或一部不能沒收時，以其財產抵償之。                │
├──┼──────┼──────────────────────────────┤
│4.  │如犯罪事實欄│乙○○販賣第一級毒品，累犯，處有期徒刑拾伍年拾月。扣案之NOKI│
│    │二(九)所載    │A廠牌行動電話壹支（序號為000000000000000號，不含門號00000000│
│    │            │37 號SIM卡壹枚）沒收；販賣第一級毒品所得之財物新臺幣壹仟元沒│
│    │            │收，如全部或一部不能沒收時，以其財產抵償之。                │
├──┼──────┼──────────────────────────────┤
│5.  │如犯罪事實欄│乙○○販賣第一級毒品，累犯，處有期徒刑拾伍年拾月。扣案之NOKI│
│    │二(十)所載    │A廠牌行動電話壹支（序號為000000000000000號，不含門號00000000│
│    │            │37 號SIM卡壹枚）沒收；販賣第一級毒品所得之財物新臺幣壹仟元沒│
│    │            │收，如全部或一部不能沒收時，以其財產抵償之。                │
├──┼──────┼──────────────────────────────┤
│6.  │如犯罪事實欄│乙○○販賣第一級毒品，累犯，處有期徒刑拾伍年捌月。扣案之NOKI│
│    │二(十一)所載    │A廠牌行動電話壹支（序號為000000000000000號，不含門號00000000│
│    │            │37 號SIM卡壹枚）沒收；販賣第一級毒品所得之財物新臺幣伍佰元沒│
│    │            │收，如全部或一部不能沒收時，以其財產抵償之。                │
├──┼──────┼──────────────────────────────┤
│7.  │如犯罪事實欄│乙○○販賣第一級毒品，累犯，處有期徒刑拾伍年捌月。扣案之NOKI│
│    │二(十二)所載    │A廠牌行動電話壹支（序號為000000000000000號，不含門號00000000│
│    │            │37 號SIM卡壹枚）沒收；販賣第一級毒品所得之財物新臺幣伍佰元沒│
│    │            │收，如全部或一部不能沒收時，以其財產抵償之。                │
├──┼──────┼──────────────────────────────┤
│8.  │如犯罪事實欄│乙○○販賣第一級毒品，累犯，處有期徒刑拾伍年拾月。扣案之NOKI│
│    │二(十四)所載    │A廠牌行動電話壹支（序號為000000000000000號，不含門號00000000│
│    │            │37 號SIM卡壹枚）沒收；販賣第一級毒品所得之財物新臺幣壹仟元沒│
│    │            │收，如全部或一部不能沒收時，以其財產抵償之。                │
├──┼──────┼──────────────────────────────┤
│9.  │如犯罪事實欄│乙○○販賣第一級毒品，累犯，處有期徒刑拾伍年捌月。扣案之NOKI│
│    │二(十七)所載    │A廠牌行動電話壹支（序號為000000000000000號，不含門號00000000│
│    │            │37 號SIM卡壹枚）沒收；販賣第一級毒品所得之財物新臺幣伍佰元沒│
│    │            │收，如全部或一部不能沒收時，以其財產抵償之。                │
└──┴──────┴──────────────────────────────┘
附表三：被告甲○○共同販賣毒品部分
┌──┬──────┬──────────────────────────────┐
│編號│  犯罪事實  │            所犯罪名及所科處刑度（含主刑及從刑）            │
├──┼──────┼──────────────────────────────┤
│1.  │如犯罪事實欄│甲○○共同販賣第一級毒品，累犯，處有期徒刑拾伍年貳月。扣案之│
│    │二(二)所載    │G-PLUS廠牌行動電話壹支（序號為000000000000000號，不含門號091│
│    │            │00 00000號SIM卡壹枚）沒收；販賣第一級毒品所得之財物新臺幣伍 │
│    │            │佰元與乙○○連帶沒收，如全部或一部不能沒收時，以其與乙○○之│
│    │            │ 財產連帶抵償之。                                           │
│    │            │                                                            │
├──┼──────┼──────────────────────────────┤
│2.  │如犯罪事實欄│甲○○共同販賣第一級毒品，累犯，處有期徒刑拾伍年肆月。扣案之│
│    │二(四)所載    │NOKIA廠牌行動電話壹支（序號為000000000000000號，不含門號0928│
│    │            │54 4637號SIM卡壹枚）沒收；販賣第一級毒品所得之財物新臺幣壹仟│
│    │            │元與乙○○連帶沒收，如全部或一部不能沒收時，以其與乙○○之財│
│    │            │產連帶抵償之。                                              │
├──┼──────┼──────────────────────────────┤
│3.  │如犯罪事實欄│甲○○共同販賣第一級毒品，累犯，處有期徒刑拾伍年肆月。扣案之│
│    │二(五)所載    │NOKIA廠牌行動電話壹支（序號為000000000000000號，不含門號0928│
│    │            │54 4637號SIM卡壹枚）沒收；販賣第一級毒品所得之財物新臺幣壹仟│
│    │            │元與乙○○連帶沒收，如全部或一部不能沒收時，以其與乙○○之財│
│    │            │產連帶抵償之。                                              │
├──┼──────┼──────────────────────────────┤
│4.  │如犯罪事實欄│甲○○共同販賣第一級毒品，累犯，處有期徒刑拾伍年肆月。扣案之│
│    │二(六)所載    │NOKIA廠牌行動電話壹支（序號為000000000000000號，不含門號0928│
│    │            │54 4637號SIM卡壹枚）沒收；販賣第一級毒品所得之財物新臺幣壹仟│
│    │            │元與乙○○連帶沒收，如全部或一部不能沒收時，以其與乙○○之財│
│    │            │產連帶抵償之。                                              │
├──┼──────┼──────────────────────────────┤
│5.  │如犯罪事實欄│甲○○共同販賣第一級毒品，累犯，處有期徒刑拾伍年肆月。扣案之│
│    │二(八)所載    │NOKIA廠牌行動電話壹支（序號為000000000000000號，不含門號0928│
│    │            │54 4637號SIM卡壹枚）沒收；販賣第一級毒品所得之財物新臺幣壹仟│
│    │            │元與乙○○連帶沒收，如全部或一部不能沒收時，以其與乙○○之財│
│    │            │產連帶抵償之。                                              │
├──┼──────┼──────────────────────────────┤
│6.  │如犯罪事實欄│甲○○共同販賣第一級毒品，累犯，處有期徒刑拾伍年肆月。扣案之│
│    │二(十三)所載    │NOKIA廠牌行動電話壹支（序號為000000000000000號，不含門號0928│
│    │            │54 4637號SIM卡壹枚）沒收；販賣第一級毒品所得之財物新臺幣壹仟│
│    │            │元與乙○○連帶沒收，如全部或一部不能沒收時，以其與乙○○之財│
│    │            │產連帶抵償之。                                              │
├──┼──────┼──────────────────────────────┤
│7.  │如犯罪事實欄│甲○○共同販賣第一級毒品，累犯，處有期徒刑拾伍年肆月。扣案之│
│    │二(十五)所載    │NOKIA廠牌行動電話壹支（序號為000000000000000號，不含門號0928│
│    │            │54 4637號SIM卡壹枚）沒收；販賣第一級毒品所得之財物新臺幣伍佰│
│    │            │元及販賣第二級毒品所得之財物新臺幣伍佰元均與乙○○連帶沒收，│
│    │            │如全部或一部不能沒收時，均以其與乙○○之財產連帶抵償之。    │
├──┼──────┼──────────────────────────────┤
│8.  │如犯罪事實欄│甲○○共同販賣第一級毒品，累犯，處有期徒刑拾伍年肆月。扣案之│
│    │二(十六)所載    │NOKIA廠牌行動電話壹支（序號為000000000000000號，不含門號0928│
│    │            │54 4637號SIM卡壹枚）沒收；販賣第一級毒品所得之財物新臺幣壹仟│
│    │            │元與乙○○連帶沒收，如全部或一部不能沒收時，以其與乙○○之財│
│    │            │產連帶抵償之。                                              │
├──┼──────┼──────────────────────────────┤
│9.  │如犯罪事實欄│甲○○共同販賣第一級毒品，累犯，處有期徒刑拾伍年陸月。扣案之│
│    │二(十八)所載    │NOKIA廠牌行動電話壹支（序號為000000000000000號，不含門號0928│
│    │            │54 4637號SIM卡壹枚）沒收；販賣第一級毒品所得之財物新臺幣壹仟│
│    │            │伍佰元與乙○○連帶沒收，如全部或一部不能沒收時，以其與乙○○│
│    │            │之財產連帶抵償之。                                          │
└──┴──────┴──────────────────────────────┘


司法院資訊處製作；財團法人民間司法改革基金會備份。
